臺灣桃園地方法院民事判決　　　　　　 100年度勞訴字第55號
原　　　告　古秀蘭
　　　　　　朱劉雪珠
　　　　　　黃美珠
　　　　　　余章澄
　　　　　　巫雪榮
上五人共同
訴訟代理人　張清浩律師
被　　　告　金國利建設有限公司
法定代理人　焦經國
上列當事人間給付資遣費等事件，於民國100 年11月30日辯論終
結，本院判決如下：
    主  文
被告應給付原告古秀蘭新臺幣捌拾壹萬參仟玖佰柒拾元、給付原
告朱劉雪珠新臺幣壹佰壹拾肆萬伍仟壹佰柒拾柒元、給付原告黃
美珠新臺幣玖拾柒萬壹仟捌佰壹拾玖元、給付巫雪榮新臺幣玖拾
捌萬玖仟肆佰參拾捌元、給付余章澄壹佰貳拾壹萬玖仟捌佰壹拾
玖元，及均自民國一○○年五月一日起至清償日止，按年息百分
之五計算之利息。
訴訟費用由被告負擔。
本判決第一項，如原告古秀蘭以新臺幣貳拾柒萬壹仟元、原告朱
劉雪珠以新臺幣參拾捌萬壹仟元、原告黃美珠以新臺幣參拾貳萬
參仟元、原告巫雪榮以新臺幣參拾貳萬玖仟元、原告余章澄以新
臺幣肆拾萬陸仟元，各為被告供擔保，得假執行。
    事實及理由
一、按對於私法人或其他得為訴訟當事人之團體之訴訟，由其主
    事務所或主營業所所在地之法院管轄。因契約涉訟者，如經
    當事人定有債務履行地，得由該履行地之法院管轄。民事訴
    訟法第2 條第2 項、第12條分別定有明文。經查，被告公司
    雖係設址在台北市○○區○○街26號7 樓，然本件原告訴請
    被告給付資遣費等，核屬因勞動契約涉訟，而原告主張其等
    任職於被告公司期間之工作地點，均係於該公司設於桃園縣
    中壢市○○○路○ 段178 號之「老街溪停車場」，有桃園縣
    政府勞資爭議調解記錄、桃園縣政府100 年2 月14日府水河
    字第1000052735號公告附卷可稽，是認本件原告之勞動契約
    履行地確為桃園縣內，故本院應有管轄權，此先敘明。
二、原告起訴主張：原告古秀蘭、朱劉雪珠、黃美珠、巫雪榮、
    余章澄前均為被告公司設於桃園縣中壢市○○○路○ 段178
    號「老街溪停車場」（下稱系爭停車場）之員工，先後於民
    國93年7 月1 日、87年4 月11日、89年8 月31日、89年3 月
    14日、92年11月5 日到職。兩造於任職期間均未簽署書面形
    式之勞動契約另行約定同意實施變形工時，所擔任停車場相
    關行業又非為依勞動基準法第84條之1 規定經中央機關核定
    公告得適用變形工時或責任制工時制者，是被告公司未曾合
    法實施變形工時或責任制工時制，則其工時制度仍應以勞動
    基準法第30條第1 項暨其同法施行細則第20條之1 所規定法
    定工時制為準，即原告若每日工作時間超過8 小時或每二週
    工作總時數超過84小時之部分，被告公司均需依勞動基準法
    第24條第1 款、第2 款之規定給付加班費。而原告古秀蘭、
    朱劉雪珠、黃美珠、巫雪榮為收費員，工作時間為每日7 時
    至22時共15小時，每日加班7 小時；原告余章澄擔任守衛及
    收費員工作，工作時間分為A 、B 班，A 班之工作內容為守
    夜員，工作時間為18時至次日8 時共14小時，每次加班6 小
    時，B 班之工作內容則為收費員，工作時間為22時至次日7
    時共9 小時，每次加班1 小時，每月固定需出勤3 日B 班，
    然被告公司自原告任職起迄今均未給付任何加班費，此外亦
    未曾給予特別休假。嗣桃園縣政府先後於100 年3 月20 餘
    日、31日將系爭停車場斷水斷電、拆除完畢，故原告均最後
    工作至100 年3 月31日，即經系爭停車場主管宣布自100 年
    4 月1 日起原告無需再前往上班，其中除原告朱劉雪珠、余
    章澄分別領取老年給付提前退保或未加保外，被告公司均於
    100 年4 月8 日將原告古秀蘭、黃美珠、巫雪榮之勞工保險
    退保，是被告公司顯於100 年3 月31日始以業務緊縮為由終
    止兩造間勞動契約，之前均未對繼續工作3 年以上之原告提
    前30日預告之，其後亦均未給付任何資遣費。基上所述，原
    告自得依勞動基準法第24條、勞工退休金條例第11條第1 項
    、第2 項及第12條、勞動基準法第17條、第16條第1 項第3
    款、第3 項之規定，請求被告公司給付95年5 月份起至100
    年3 月份加班費，以及資遣費、預告期間工資，另原告余章
    澄尚得依勞動基準法第38條、第39條及同法施行細則第24條
    第3 款規定請求被告公司給付特別休假日工資，分別計算如
    附表所示；復因勞動基準法施行細則第9 條、勞工退休條例
    第11條第2 項規定，終止勞動契約時應即結清工資，且資遣
    費應於終止勞動契約後30日內所發給，故原告所請求上開項
    目之遲延利息，均應自被告公司終止契約後30日之翌日即10
    0 年5 月1 日起算。至被告所提出之薪資發放清冊格式與勞
    動基準法第23條第2 項規定不符，僅記載各原告於95年至99
    年應稅之所得總額，漏未包含每月新台幣（下同）1,800 元
    以下免稅之伙食津貼，亦缺少原告朱劉雪珠之97年度所得，
    之後100 年度匯款資料，亦為扣除勞健保後之金額，非實際
    之薪資資料，而被告公司應有提出記載原告工資數額、工作
    日數及時間等文書之義務，若拒絕提出應得認原告所主張如
    附表二之事項為真實；且被告雖主張原告所請求95年5 月至
    同年8 月份加班費部分業已罹於消滅時效，然因原告前於10
    0 年5 月2 日曾申請勞資爭議調解請求被告給付加班費等未
    果，而於同年8 月31日提起本件訴訟，故依民法第129 條第
    1 項第1 款及第130 條規定，時效已於10 0年5 月間中斷，
    自無罹於時效之情事。為此，爰依法提起本件訴訟等語。並
    聲明：(1)被告應給付原告古秀蘭813,970 元，及自100 年5
    月1 日起至清償日止，按週年利率百分之5 計算之利息；(2)
    被告應給付原告朱劉雪珠1,145,177 元，及自10 0年5 月1
    日起至清償日止，按週年利率百分之5 計算之利息；(3)被告
    應給付原告黃美珠971,819 元，及自100 年5 月1 日起至清
    償日止，按週年利率百分之5 計算之利息；(4)被告應給付原
    告巫雪榮989,438 元，及自100 年5 月1 日起至清償日止，
    按週年利率百分之5 計算之利息；(5)被告應給付原告余章澄
    1, 219,819元，及自100 年5 月1 日起至清償日止，按週年
    利率百分之5 計算之利息；(6)原告願供擔保，請准宣告假執
    行；(7)訴訟費用由被告負擔。
三、被告則以：就延長工時部分，自原告任職起即經兩造約明就
    延長之工時不另發放加班費等工資，係以補休方式代替，即
    工作一日休一日之模式，原告自不得再行請求被告公司給付
    加班費，況本件係於100 年8 月31日始為起訴，依民法第12
    6 條之規定，原告所請求自95年5 月至95年8 月之加班費，
    已罹於5 年之時效。就預告期間工資部分，被告於收受桃園
    縣政府100 年2 月14日府水河字第1000052735號函關於系爭
    停車場將於100 年3 月15日強制拆除之通知後，即將系爭停
    車場無法繼續營業而需終止僱傭契約乙事告知原告，況桃園
    縣政府亦於系爭停車場張貼上開拆除公告，則待至100 年3
    月31日終止勞動契約止，被告預告終止契約期間已遠超過勞
    動基準法第16條第1 項第3 款所定30日，亦無需依同法第2
    項規定給付原告預告期間之工資。又縱本件應給付原告資遣
    費，然因有如前述原告不得請求加班費之情事，於計算平均
    工資金額時，應不得將如附表所示加班費加入薪資併為計算
    ，該部分請求金額顯有計算錯誤。另原告余章澄請求應休未
    休之特別休假日工資部分，如其所稱自95年11月5 日起有4
    年之特休假共62日而不休乙節為真，顯為原告余章澄自行拋
    棄特別休假之權利，非可歸責於被告公司，被告公司本得不
    發給未休完特別休假日數之工資等語資為抗辯。並為答辯聲
    明：(1)駁回原告之訴。(2)訴訟費用由原告負擔。
四、不爭執事項：
  (一)被告公司之關係企業為老街溪建設股份有限公司（下稱老街
    溪公司）。原告古秀蘭、朱劉雪珠、黃美珠、巫雪榮、余章
    澄前均為被告公司設於桃園縣中壢市○○○路○ 段178 號「
    老街溪停車場」即系爭停車場之員工，先後於93年7 月1 日
    、87年4 月11日、89年8 月31日、89年3 月14日、92年11月
    5 日到職，而原告古秀蘭、朱劉雪珠、黃美珠、巫雪榮各經
    被告公司、老街溪公司於93年8 月3 日、87年5 月13日、92
    年10月8 日、89年3 月14日為其投保勞工保險，期間原告朱
    劉雪珠之勞工保險於94年12月15日經被告公司辦理退保後即
    未再投保；嗣因系爭停車場遭桃園縣政府以100 年2 月15日
    公告被告公司應於100 年3 月15日前限制拆除未果，於100
    年3 月31日前往強制執行拆除，兩造間之勞動契約遂均於同
    日終止，被告公司則於100 年4 月8 日將當時尚有為原告古
    秀蘭、黃美珠、巫雪榮投保之勞工保險加以退保。又勞退新
    制自94年7 月1 日施行起至上開100 年4 月8 日辦理勞工保
    險退保之日止，被告公司及其關係企業老溪街公司僅為原告
    古秀蘭、黃美珠、巫雪榮提繳新制勞工退休金，其餘原告朱
    劉雪珠、余章澄均無提繳紀錄，而各原告適用勞退新舊制之
    年資如附表三所示之事實，有金國利97年、98年、99年之年
    終獎金表、勞工保險被保險人投保資料表（明細）、桃園縣
    政府100 年2 月14日府水河字第100005 2735 號公告、台北
    北門郵局營收股第000930號存證信函、勞工保險局100 年10
    月13日保退二字第10010305980 號函暨其所附勞工退休金提
    繳明細、本院100 年11月3 日言詞辯論筆錄、金國利建設有
    限公司積欠員工薪資明細在卷可參（見第59頁至第61頁、第
    25頁至第28頁、本院卷第41頁、第42頁至第43頁、第114 頁
    至第116 頁、第132 頁、第134 頁）。
  (二)原告古秀蘭、朱劉雪珠、黃美珠、巫雪榮自95年5 月起至10
    0 年3 月止之每月薪資所得金額，『至少』如附表二之「小
    計」欄位下之「被告主張薪資所得」所示；原告余章澄自95
    年5 月起至99年1 月、99年3 月至99年9 月、99年11月至99
    年12月、100 年3 月之每月薪資（即不包含99年2 月、99年
    10月、100 年1 月、100 年2 月之每月薪資），即如附表二
    之五所示「平日工資」欄位記載之金額。又依稅務電子閘門
    財產所得調件明細表所示，原告於99年度任職於被告公司之
    年度薪資所得各為，巫雪榮236, 880元（平均月收入為19,7
    40元）、余章澄307,300 元（平均月收入為25,608元，元以
    下四捨五入）、黃美珠238,163 元（平均月收入為19,847元
    ，元以下四捨五入）、朱劉雪珠241,537 元（平均月收入為
    20,1 28 元，元以下四捨五入）、古秀蘭234,630 元（平均
    月收入為19 ,553 元，元以下四捨五入，為兩造所不爭執，
    並有被告公司之95年度至99年度薪資所得年度彙總表、100
    年度薪資匯款明細、原告之99年度稅務電子閘門財產所得調
    件明細表（見本院卷第97頁至第101 頁、第102 頁、第140
    頁至第155 頁）。
  (三)原告前為請求被告公司給付資遣費、加班費、預告期間工資
    、特休未休工資等，於100 年5 月2 日聲請桃園縣政府勞資
    爭議調解委員會進行調解，經該委員會於100 年5 月11日以
    掛號郵寄勞資爭議調解開會通知單予被告公司，並由被告公
    司於100 年5 月12日所收受，然因被告公司於100 年5 月18
    日第1 次調解會議未為出席，該次調解之結果不成立，有桃
    園縣政府勞資爭議調解紀錄（見本院卷第24頁）。
五、兩造爭執事項為：
  (一)兩造間之勞動契約是否曾約定變形工時之情形，即是否有約
    定以補休方式代替加班費等變形工時之約定存在？
  (二)原告請求被告公司給付加班費有無理由？又原告得請求之加
    班費數額為何？即原告之平日每小時工資額應如何計算？就
    原告古秀蘭、朱劉雪珠、黃美珠、巫雪榮部分，其計算基礎
    是否為包含「本薪」、「全勤獎金」、「績效獎金」及「伙
    食津貼」之每月平日薪資？另就原告余章澄之99年2 月、99
    年10月、100 年1 月、100 年2 月每月平日薪資金額，究應
    以如附表二編號一之五所示原告或被告所主張之金額為準？
  (三)原告請求被告給付資遣費、預告期間工資有無理由？即：
  被告公司因系爭停車廠遭拆除終止兩造間之勞動契約，是否
    屬依勞動基準法第11條第1 項第2 款規定「虧損或業務緊縮
    」為由而終止？
  被告公司是否曾於100 年3 月31日之1 個月前向原告預告將
    因系爭停車場拆除而終止兩造勞動契約？
  (四)承上，若有理由，原告得請求之資遣費或預告期間數額若干
    ？即原告延長工作時間之工資即「加班費」、「代班津貼」
    應否視為工資，於計算資遣費或預告期間工資時計入「平均
    工資」？又各原告於兩造間終止勞動契約前6 個月之平均工
    資數額為何？
  (五)原告余章澄得否請求被告公司給付特休未休工資？即原告余
    章澄於起訴前五年之特別休假有幾天未休？是否自行放棄其
    歷年特別休假，而不可歸責於被告公司？
六、本院之判斷如下：
  (一)被告無從證明兩造間之勞動契約確曾約定變形工時之情形，
    即其並無法證明兩造有約定以補休方式代替加班費等變形工
    時：
  1.按勞工每日正常工作時間不得超過8 小時，每二週工作總時
    數不得超過84小時。前項正常工作時間，雇主經工會同意，
    如事業單位無工會者，經勞資會議同意後，得將其2 週內2
    日之正常工作時數，分配於其他工作日。其分配於其他工作
    日之時數，每日不得超過2 小時。但每週工作總時數不得超
    過48小時；經中央主管機關核定公告下列工作者，得由勞雇
    雙方另行約定，工作時間、例假、休假、女性夜間工作，並
    報請當地主管機關核備，不受第30條、第32條、第36條、第
    37 條 、第49條規定之限制。一監督、管理人員或責任制專
    業人員。(二)監視性或間歇性之工作。(三)其他性質特殊之工作
    。前項約定應以書面為之，並應參考本法所定之基準且不得
    損及勞工之健康及福祉，此乃勞動基準法第30條第1 、2 項
    、第84條之1 所明定。
  2.經查，桃園縣政府業於100 年11月2 日府勞動字第10000448
    630 號函覆本院稱：「停車場收費員、管理員無勞動基準法
    第84條之1 規定之適用；且被告公司並無函報與系爭停車場
    之收費員、管理員依據勞動基準法第84條之1 之核備資料等
    語」等情，有該函文附本院卷第157 頁可參。準此，可知原
    告5 人工作之性質，並不符合上開法律規定，得以雙方另定
    工時，即原告每人每日、每2 週工作時數之安排，仍應依勞
    動基準法第30條之約定，不得加以變更。
  3.況縱認兩造仍可以私下約定之方式，變更原告每人、每日、
    每2 週之工時，惟兩造間之勞動契約，並未以書面明定部分
    ，亦為兩造所不爭執。是據此確可認定兩造亦未依上開法律
    之規定，就變時工時部分，以書面加以約定，此亦為被告所
    不否認。是以，原告等人刀無義務須於法律規定工作時數以
    外之時間再為工作，被告亦無請求之權利，逾此時數部分，
    應認為加班，被告並應給付原告加班費，始合乎法律之規定
    。
  4.再查，原告古秀蘭、朱劉雪珠、黃美珠、巫雪榮等人擔任系
    爭停車場之收費員，其等工作時間為每日7 時至22時；原告
    余章澄擔任守夜員及收費員工作，工作時間分為A 、B 班，
    A 班之工作內容為守夜員，工作時間為18時至次日8 時，B
    班之工作內容則為收費員，工作時間為22時至次日7 時，每
    月固定需出勤3 日B 班，而原告之每月工作天數係由被告公
    司排定排班表，規定為作一休一或作一休二，原告古秀蘭、
    朱劉雪珠、黃美珠、巫雪榮各月工作天數約為15天至11天，
    其中原告古秀蘭於99年2 月份至99年12月份之實際工作日數
    如附表一之一之「出勤日數」欄位所示，原告朱劉雪珠、黃
    美珠、巫雪榮則於99年1 月份至99年12月份間實際工作日數
    如附表二之二至四之「出勤日數」欄位所示，原告余章澄則
    最多每月工作天數為18天等情，業據被告提出原告等人值班
    表、打卡紀錄單，並經原告於本院審理中確認無訛，堪信為
    真實（見本院卷第45頁至第56頁、第57頁至第58頁、第74頁
    至第75頁、第118 頁至第119 頁），故由此可證原告等人於
    實際上每日上班時間均已超過8 小時、每2 週上班時數亦已
    超過84小時，被告確有要求原告等人延長工時之情況。
  5.至被告雖主張，兩造雖未明白就延長工時或變時工時部分為
    約定，然原告等人均係工作一週即可休息一週，故原告等人
    工作之工時，應以整體觀之，且之前原告等並未就此部分提
    出任何主張，是可認兩造確約定原告等人應為如此特殊之工
    作、休息模式之工作，於此等模式下，原告等人實際上班之
    情形，應無違反勞動基準法之規定，即兩造係約定以補休方
    式代替加班費之變形工時，自無再主張加班費餘地等語。惟
    被告該部分之主張為原告所否認，且不能僅以原告等人工作
    之實際狀況，確實是做一、休一或休二之情形，即據以推論
    應有如被告所述之約定。況法律既規定該變時工時之約定，
    應以書面為之，為一要式行為，則兩造復無此等要式之書面
    約定，於法仍有未合，是被告所辯以休假代替超過工時部分
    之加班費部分，洵無足採。
  (二)原告請求被告公司給付加班費有無理由？又原告得請求之加
    班費數額為何？即原告之平日每小時工資額應如何計算？就
    原告古秀蘭、朱劉雪珠、黃美珠、巫雪榮部分，其計算基礎
    是否為包含「本薪」、「全勤獎金」、「績效獎金」及「伙
    食津貼」之每月平日薪資？另就原告余章澄之99年2 月、99
    年10月、100 年1 月、100 年2 月每月平日薪資金額，究應
    以如附表二編號一之五所示原告或被告所主張之金額為準？
  1.再查，被告上開所辯以休假代替超過工時部分之加班費部分
    ，並不可採，已如上述，由上並可認原告等人確有超過每日
    8 小時、每2 週超過84小時工作之事實，該超過之部分，原
    告應得向被告請求給付加班費，該部分原告之請求確實有據
    。
  2.又查，原告等人工作時間為每日7 時至22時；原告余章澄擔
    任守夜員及收費員工作，工作時間分為A 、B 班，A 班之工
    作內容為守夜員，工作時間為18時至次日8 時，B 班之工作
    內容則為收費員，工作時間為22時至次日7 時，每月固定需
    出勤3 日B 班，而原告之每月工作天數係由被告公司排定排
    班表，規定為作一休一或作一休二，原告古秀蘭、朱劉雪珠
    、黃美珠、巫雪榮各月工作天數約為15天至11天，其中原告
    古秀蘭於99年2 月份至99年12月份之實際工作日數如附表一
    編號一之「出勤日數」欄位所示，原告朱劉雪珠、黃美珠、
    巫雪榮則於99年1 月份至99年12月份間實際工作日數如附表
    二編號二至四之「出勤日數」欄位所示，原告余章澄則最多
    每月工作天數為18天部分，已如上述，是可認原告等人確有
    如附表二前2 小時加班時數欄（Ｈ）、2 小時後加班時數欄
    （Ｉ）所示、超過原法律規定之基本工時之工作情形，該部
    分確屬加班。故於計算加班費時，即應以該部分所示加班時
    數為據。
  3.再按工資係謂勞工因工作而獲得之報酬；包括工資、薪金及
    按計時、計日、計月、計件以現金或實物等方式給付之獎金
    、津貼及其他任何名義之經常性給與均屬之；雇主延長勞工
    工作時間者，其延長工作時間之工資依左列標準加給之：一
    延長工作時間在二小時以內者，按平日每小時工資額加給三
    分之一以上。二再延長工作時間在二小時以內者，按平日每
    小時工資額加給三分之二以上。三依第32條第3 項規定，延
    長工作時間者，按平日每小時工資額加倍發給之，此為勞動
    基準法第2 條第3 款、第24條所明定。
  再按聲明書證，係使用他造所執之文書者，應聲請法院命他
    造提出。前項聲請，應表明下列各款事項：一應命其提出之
    文書。二依該文書應證之事實。三文書之內容。四文書為他
    造所執之事由。五他造有提出文書義務之原因；法院認應證
    之事實重要，且舉證人之聲請正當者，應以裁定命他造提出
    ；當事人無正當理由不從提出文書之命者，法院得審酌情形
    認他造關於該文書之主張或依該文書應證之事實為真實，此
    為民事訴訟法第342 條、第343 條、第345 條所明定。再雇
    主應置備勞工工資清冊，將發放工資、工資計算項目、工資
    總額等事項記入。工資清冊應保存5 年，亦為勞動基準法第
    23條第2 項所規定。是查，原告所提出計算之工資細目，被
    告既有部分不予同意，且原告已聲請本院命被告提出，而被
    告本有依法保存之義務，且本院亦已於100 年10月19日所進
    行之言詞辯論審理程序，當庭裁定命被告應提出95年5 月間
    至100 年3 月止之工資清冊，然被告卻主張於老街溪停車場
    遭強制拆除時因來不及帶走該清冊而遭丟棄等語。然查，被
    告公司係設立於台北，相關資料之保存，應於台北公司處，
    且若依被告所主張者，桃園縣政府早於拆除老街溪停車場前
    1個月即已公告拆除時間，被告早應有移置相關資料之合理
    時間及準備，是足認被告確有提出之義務。惟被告僅提出如
    卷附第59頁以下所示原告等人領取薪資每月總額之相關表格
    ，然其上並無如上開法文所示之工資計算項目等細目，是應
    可認原告就其等每月領取工資細目所主張之各項金額（詳如
    附表二所示）為正確。
  又查，被告亦不否認原告等人確領有如附表二所示本薪、全
    勤獎金、績效獎金總和之薪資，然包括伙食津貼或夜間加勤
    在內，均為原告等人因工作所獲得之報酬及經常性給與，自
    得據以計算出原告等人每日每小時之工資，再予核算上開原
    告等人超過工時之加班費；即計算原告等人可向被告請求自
    95年5 月至100 年3 月31日止之加班費，即應以如附表二「
    應領加班費欄」所示，是總計原告古秀蘭可請求之加班費金
    額即為662,187.75元、原告朱劉雪可請求之加班費金額為
    710,123.17元、原告美珠得請求之加班費金額為703,220.68
    元、原告巫雪榮得請求之加班費金額為703,717.9 元、原告
    余章澄得請求之加班費金額為841,033.33元。
  (三)原告請求被告給付資遣費、預告期間工資有無理由？
  1.被告公司因系爭停車廠遭拆除終止兩造間之勞動契約，可屬
    依勞動基準法第11條第1 項第2 款規定「虧損或業務緊縮」
    為由而終止雙方之勞動契約：
  按非有左列情形之一者，雇主不得預告勞工終止勞動契約：
    一歇業或轉讓時。二虧損或業務緊縮時。(三)不可抗力暫停工
    作在一個月以上時。四業務性質變更，有減少勞工之必要，
    又無適當工作可供安置時。五勞工對於所擔任之工作確不能
    勝任時；雇主依第11條或第13條但書規定終止勞動契約者，
    其預告期間依左列各款之規定：一、繼續工作3 個月以上1
    未滿者，於10日前預告之。二、繼續工作1 年以上3 年未滿
    者，於20日前預告之。三、繼續工作3 年以上者，於30日前
    預告之。雇主未依第1 項規定期間預告而終止契約者，應給
    付預告期間之工資，此為勞動基準法第11條、第16條第1 項
    第3 項所明定。
  是查，被告主張因其所經營之系爭停車場遭桃園縣政府拆除
    ，故於100 年3 月30日終止兩造間之勞動契約，此應可屬被
    告公司因業務緊縮所為終止意思之主張，原告對此亦不為爭
    執，堪予確認。
  再查，依前述原告等人於被告公司任職之期間，均已超過3
    年，故被告公司於為上開終止契約之意思表示時，本應給予
    原告等人30日之預告期間，被告雖主張原告等人早已知悉系
    爭停車場將遭拆除之事實，故可認被告確有就此加以預告，
    然原告等人就此均為否認，原告古秀蘭並到庭主張縣政府雖
    有告知被告拆除之時程，但被告未就此明確告知原告，亦未
    說明將終止契約，且於拆除期間，還要求原告等人繼續上班
    ，直到確實遭斷水斷電時，始全面停止營業等語（參本院卷
    第75頁），而被告亦無提出其有給予原告等人30日之預告期
    間之證明，被告該部分之辯解，顯無足採。準此，應認被告
    並無經預告，即以業務緊縮為由，終止兩造間之勞動契約，
    是原告等人據以請求被告應給付30日，相當於1 個月之工資
    ，即屬有據，應予准許。
  2.又按雇主依前條終止勞動契約者，應依左列規定發給勞工資
    遣費：一、在同一雇主之事業單位繼續工作，每滿一年發給
    相當於一個月平均工資之資遣費。二、依前款計算之剩餘月
    數，或工作未滿一年者，以比例計給之。未滿一個月者以一
    個月計，勞動基準法第17條明文規定。故查，被告既以業務
    緊縮為由，終止兩造之勞動契約，則原告等人自得依上開規
    定，請求被告給付資遣費。
  (四)原告得請求之資遣費或預告期間工資數額若干：
  1.再按所謂平均工資，勞動基準法第2 條第4 款乃規定「計算
    事由發生之當日前六個月內所得工資總額除以該期間之總日
    數所得之金額。工作未滿六個月者，謂工作期間所得工資總
    額除以工作期間之總日數所得之金額。工資按工作日數、時
    數或論件計算者，其依上述方式計算之平均工資，如少於該
    期內工資總額除以實際工作日數所得金額百分之六十者，以
    百分之六十計」。是查，如附表二所示原告等人自被告公司
    領取之各項金額，確可認為真實，已如前述，而該表編號一
    至五關於各欄之金額，均為原告等人因工作所得之薪資及經
    常性給予，是於計算原告等人自99年10月至100 年3 月間之
    平均薪資時，即應以該6 個月包括本薪、全勤獎金、績效獎
    金、夜間加勤、伙食津貼、代理津貼、加班費等項目金額之
    總和為計算，是可認原告等人於被告終止勞動契約前之每月
    平均薪資即如附表二編號一至五所示，即原告古秀蘭之平均
    薪資為31,124.07 元、原告朱劉雪玉之平均薪資為31,075.3
    4 元、原告黃美珠之平均薪資為30,837.74 元、原告巫雪榮
    之平均薪資為31,022.65 元、原告余章澄之平均薪資為24,3
    00 元 。：
  2.是查，原告古秀蘭、朱劉雪珠、黃美珠、巫雪榮、余章澄係
    分別於93年7 月1 日、87年4 月11日、89年8 月31日、89年
    3 月14日、92年11月5 日至被告公司開始工作，其等之工作
    年資，即如附表三所示，是其等可請求被告給付之資遣費，
    即如該表所示，即原告古秀蘭可請求之資遣費為120,659 元
    、原告朱劉雪珠可請求之資遣費為403.979 元、原告黃美珠
    可請求之資遣費為254,697 元、巫雪榮可請求之資遣費為
    254,697 元、原告余章澄可請求之資遣費為289,528 元（詳
    細細目及計算式，均如附表三所示），該等請求，確屬依法
    有據。
  3.另外，原告等人因被告未經預告即終止兩造間之勞動契約，
    是原告等人確可請求被告給付30日之預告工資，已如上述，
    故依原告等人上開平均薪資為計算，原告古秀蘭可請求之預
    告工資即為31,324元、原告朱劉雪珠可請求之預告工資為31
    ,075元、原告黃美珠可請求之預告工資為30,838元、巫雪榮
    可請求之預告工資為31,023元、原告余章澄可請求之預告工
    資為39,038元（元以下四捨五入，詳細細目及計算式，均如
    附表四所示），該等請求，確屬依法有據。
  (五)原告余章澄得請求被告公司給付特休未休工資：
  按勞工在同一雇主或事業單位，繼續工作滿一定期間者，每
    年應依左列規定給予特別休假：一一年以上三年未滿者七日
    。二三年以上五年未滿者十日。三、五年以上十年未滿者十
    四日。四十年以上者，每一年加給一日，加至三十日為止；
    第36條所定之例假、第37條所定之休假及第38條所定之特別
    休假，工資應由雇主照給。雇主經徵得勞工同意於休假日工
    作者，工資應加倍發給，此乃勞動基準法第38條至第39條所
    明定。
  原告余章澄主張其至95年11月5 日起至100 年3 月31日止之
    任職期間，並未休過特休，且依法已累積如附表五所示共計
    62日之特休假等情，確係依照上開法文所為之計算，而此休
    假乃勞工法定之權利，被告復未舉證證明兩造有何約定排除
    該休假之權利，或原告余章澄已為休假之證明，且因原告余
    章澄係因被告之片面終止勞動契約，始無法為上開特休休假
    ，是該部分並無法歸責於原告余章澄。從而，原告余章澄主
    張被告應給付如附表五所示之特休假之工資共計50,220元，
    即屬有據，應予准許。
  (六)綜上，本件原告等人，可向被告請求之金額總和即如附表一
    所示，即原告古秀蘭可請求之總金額為813,970 元、原告朱
    劉雪珠可請求之總金額為1,145,177 元、原告黃美珠可請求
    之總金額為971,819 元、原告巫雪榮可請求之總金額為989,
    438 元、原告余章澄可請求之總金額為1,219,819 元。
  (七)按利息、紅利、租金、贍養費、退職金及其他一年或不及一
    年之定期給付債權，其各期給付請求權，因五年間不行使而
    消滅；消滅時效，因左列事由而中斷：一請求。二承認。三
    起訴。左列事項，與起訴有同一效力：一依督促程序，聲請
    發支付命令。二聲請調解或提付仲裁。三申報和解債權或破
    產債權。四告知訴訟。五開始執行行為或聲請強制執行。民
    法第126 條、第129條所明定。是查，原告等人確於100 年5
    月2 日聲請桃園縣政府勞資爭議調解委員會進行調解，嗣因
    被告公司於100 年5 月18日第1 次調解會議未為出席，該次
    調解之結果不成立部分，已如上述。故該調解既不成立，則
    依民法第133 條之規定，該調解即不能如起訴般，中斷時效
    。然原告等人聲請調解，且經調解委員會通知被告定期進行
    調解，此仍可視為就系爭請求有對被告為「請求」之意思表
    示，而原告等人100 年8 月31日即已提起本案訴訟，距聲請
    調解之時，未逾6 個月，故依民法第130 條之規定，原告等
    人自請求調解之時，即已經時效中斷之效，是原告等人自可
    請求自95年5 月開始之上開各項定期給付，被告以此為辯，
    並主張原告該部分之請求，已罹時效消滅，即有所誤，無從
    採認。
六、以支付金錢為標的者，債權人得請求依法定利率計算之遲延
    利息；應付利息之債務，其利率未經約定，亦無法律可據者
    ，週年利率為5%，民法203 條分別定有明文。又按給付資遣
    費，應於終止勞動契約後30日內投給，勞工退休金條例第11
    條2 項定有明文；又終止勞動契約時，雇主應結清工資給付
    勞工，勞動基準法施行細則第9 條亦定有明文。是查，原告
    等人之勞動契約，既經被告於100 年3 月31日終止，被告本
    應於100 年4 月30日前結清工資並給付上開原告等人請求之
    各項給付，惟被告迄今均未為給付，且此為金錢之給付，則
    原告等人依兩造之勞動契約及上開法律規定，請求被告給付
    原告等人如主文第一項所示之金額（即如附表一所示），暨
    自100 年5 月1 日起至清償日止，各按年息5 ％計算之法定
    遲延利息，確屬有據，應予准許。
七、本件原告陳明願供擔保請准宣告假執行，核無不合，爰酌定
    如主文第三項所示相當之擔保金額，予以准許。
八、本件事證已臻明確，兩造其餘主張、陳述及所提證據，經審
    酌與上開判決結果不生影響，不再一一論述，併此敘明。
九、據上論結，本件原告之訴為有理由，依民事訴訟法第78條、
    第390 條第2 項，判決如主文。
中    華    民    國   100     年    12     月    9   日
                       勞工法庭  法  官  林靜梅
附表一：原告所請求數額總表（見本院卷第16頁，以下均為新台
        幣）
┌─┬────┬────────┬────────┬────────┬────────┬───────┐
│編│原告姓名│     加班費     │     資遣費     │  預告期間工資  │  特別休假工資  │   合計       │
│號│        │（計算如附表二）│（計算如附表三）│（計算如附表四）│（計算如附表五）│              │
├─┼────┼────────┼────────┼────────┼────────┼───────┤
│1.│古秀蘭  │662,187元       │120,659元       │31,124元        │未請求          │813,970元     │
├─┼────┼────────┼────────┼────────┼────────┼───────┤
│2.│朱劉雪珠│710,123元       │403,979元       │31,075元        │未請求          │1,145,177元   │
├─┼────┼────────┼────────┼────────┼────────┼───────┤
│3.│黃美珠  │703,221元       │237,760元       │30,838元        │未請求          │971,819元     │
├─┼────┼────────┼────────┼────────┼────────┼───────┤
│4.│巫雪榮  │703,718元       │254,697元       │31,023元        │未請求          │989,438元     │
├─┼────┼────────┼────────┼────────┼────────┼───────┤
│5.│余章澄  │841,033元       │289,528元       │39,038元        │50,220元        │1,219,819元   │
└─┴────┴────────┴────────┴────────┴────────┴───────┘
附表二：原告所請求加班費及平均工資計算表
一、原告古秀蘭部分（見本院卷第17頁）
┌────────────────────────────────────────────────────────────────────────────────────┐
│（一）95年5月至99年9月                                                                                                                                                  │
├─────┬────┬────┬────┬─────────────┬────┬──────┬───────┬────┬─────┬─────┬──────┬─────┤
│計薪年月  │  本薪  │全勤獎金│績效獎金│     小計（Ａ＋Ｂ＋Ｃ）   │伙食津貼│  平日工資  │平日每小時工資│出勤日數│ 前二小時 │ 二小時後 │ 加班費 Ｊ  │ 代班津貼 │
│          │   Ａ   │   Ｂ   │   Ｃ   ├────┬────────┤   Ｄ   │（小計＋Ｄ）│（Ｅ÷30天÷8 │   Ｇ   │ 加班時數 │ 加班時數 │【Ｆ×（Ｈ×│    Ｋ    │
│（民國）  │        │        │        │  金額  │被告主張薪資所得│        │     Ｅ     │  小時）      │        │（Ｇ×2） │（Ｇ×5） │4/3 ＋Ｉ×5/│          │
│          │        │        │        │        │                │        │            │      Ｆ      │        │    Ｈ    │    Ｉ    │3） 】      │          │
├─────┼────┼────┼────┼────┼────────┼────┼──────┼───────┼────┼─────┼─────┼──────┼─────┤
│95年5月   │17,000元│1,800元 │700元   │19,500元│同左            │1,800元 │21,300元    │88.75元       │15天    │30小時    │75小時    │14,643.75元 │          │
├─────┼────┼────┼────┼────┼────────┼────┼──────┼───────┼────┼─────┼─────┼──────┼─────┤
│95年6 月  │16,433元│2,000元 │700元   │19,133元│同左            │1,680元 │20,813元    │86.72元       │14天    │28小時    │70小時    │13,355.01元 │          │
├─────┼────┼────┼────┼────┼────────┼────┼──────┼───────┼────┼─────┼─────┼──────┼─────┤
│95年7 月  │17,000元│2,000元 │700元   │19,700元│同左            │1,800元 │21,500元    │89.58元       │15天    │30小時    │75小時    │14,781.25元 │          │
├─────┼────┼────┼────┼────┼────────┼────┼──────┼───────┼────┼─────┼─────┼──────┼─────┤
│95年8 月  │17,000元│2,000元 │700元   │19,700元│同左            │1,800元 │21,500元    │89.58元       │15天    │30小時    │75小時    │14,781.25元 │          │
├─────┼────┼────┼────┼────┼────────┼────┼──────┼───────┼────┼─────┼─────┼──────┼─────┤
│95年9 月  │17,000元│2,000元 │700元   │19,700元│同左            │1,800元 │21,500元    │89.58元       │15天    │30小時    │75小時    │14,781.25元 │          │
├─────┼────┼────┼────┼────┼────────┼────┼──────┼───────┼────┼─────┼─────┼──────┼─────┤
│95年10月  │17,000元│2,000元 │700元   │19,700元│同左            │1,800元 │21,500元    │89.58元       │15天    │30小時    │75小時    │14,781.25元 │          │
├─────┼────┼────┼────┼────┼────────┼────┼──────┼───────┼────┼─────┼─────┼──────┼─────┤
│95年11月  │16,433元│2,000元 │700元   │19,133元│同左            │1,680元 │20,813元    │86.72元       │14天    │28小時    │70小時    │13,355.01元 │          │
├─────┼────┼────┼────┼────┼────────┼────┼──────┼───────┼────┼─────┼─────┼──────┼─────┤
│95年12月  │17,000元│2,000元 │700元   │19,700元│同左            │1,800元 │21,500元    │89.58元       │15天    │30小時    │75小時    │14,781.25元 │          │
├─────┼────┼────┼────┼────┼────────┼────┼──────┼───────┼────┼─────┼─────┼──────┼─────┤
│96年1 月  │17,000元│1,800元 │700元   │19,500元│同左            │1,680元 │21,180元    │88.25元       │14天    │28小時    │70小時    │13,590.50元 │          │
├─────┼────┼────┼────┼────┼────────┼────┼──────┼───────┼────┼─────┼─────┼──────┼─────┤
│96年2 月  │17,000元│2,000元 │800元   │19,800元│同左            │1,560元 │21,360元    │89.00元       │13天    │26小時    │65小時    │12,727.00元 │1,133元   │
├─────┼────┼────┼────┼────┼────────┼────┼──────┼───────┼────┼─────┼─────┼──────┼─────┤
│96年3 月  │17,000元│1,800元 │800元   │19,600元│同左            │1,680元 │21,280元    │88.67元       │14天    │28小時    │70小時    │13,654.67元 │1,133元   │
├─────┼────┼────┼────┼────┼────────┼────┼──────┼───────┼────┼─────┼─────┼──────┼─────┤
│96年4 月  │17,000元│2,000元 │800元   │19,800元│同左            │1,680元 │21,480元    │89.50元       │14天    │28小時    │70小時    │13,783.00元 │          │
├─────┼────┼────┼────┼────┼────────┼────┼──────┼───────┼────┼─────┼─────┼──────┼─────┤
│96年5 月  │17,000元│2,000元 │800元   │19,800元│同左            │1,800元 │21,600元    │90.00元       │15天    │30小時    │75小時    │14,850.00元 │          │
├─────┼────┼────┼────┼────┼────────┼────┼──────┼───────┼────┼─────┼─────┼──────┼─────┤
│96年6 月  │15,300元│2,000元 │800元   │18,100元│同左            │1,560元 │19,660元    │81.92元       │13天    │26小時    │65小時    │11,714.08元 │          │
├─────┼────┼────┼────┼────┼────────┼────┼──────┼───────┼────┼─────┼─────┼──────┼─────┤
│96年7 月  │15,867元│2,000元 │800元   │18,667元│0               │1,680元 │20,347元    │84.78元       │14天    │28小時    │70小時    │13,055.99元 │          │
├─────┼────┼────┼────┼────┼────────┼────┼──────┼───────┼────┼─────┼─────┼──────┼─────┤
│96年8 月  │15,300元│2,000元 │800元   │18,100元│同左            │1,560元 │19,660元    │81.92元       │13天    │26小時    │65小時    │11,714.08元 │          │
├─────┼────┼────┼────┼────┼────────┼────┼──────┼───────┼────┼─────┼─────┼──────┼─────┤
│96年9 月  │15,300元│1,800元 │800元   │17,900元│同左            │1,560元 │19,460元    │81.08元       │12天    │24小時    │60小時    │10,703.00元 │          │
├─────┼────┼────┼────┼────┼────────┼────┼──────┼───────┼────┼─────┼─────┼──────┼─────┤
│96年10月  │15,300元│1,800元 │800元   │17,900元│同左            │1,560元 │19,460元    │81.08元       │12天    │24小時    │60小時    │10,703.00元 │          │
├─────┼────┼────┼────┼────┼────────┼────┼──────┼───────┼────┼─────┼─────┼──────┼─────┤
│96年11月  │15,300元│1,800元 │800元   │17,900元│同左            │1,560元 │19,460元    │81.08元       │12天    │24小時    │60小時    │10,703.00元 │          │
├─────┼────┼────┼────┼────┼────────┼────┼──────┼───────┼────┼─────┼─────┼──────┼─────┤
│96年12月  │15,300元│2,000元 │800元   │18,100元│同左            │1,560元 │19,660元    │81.92元       │12天    │24小時    │60小時    │10,813.00元 │          │
├─────┼────┼────┼────┼────┼────────┼────┼──────┼───────┼────┼─────┼─────┼──────┼─────┤
│97年1 月  │15,300元│2,000元 │800元   │18,100元│同左            │1,560元 │19,660元    │81.92元       │12天    │24小時    │60小時    │10,813.00元 │          │
├─────┼────┼────┼────┼────┼────────┼────┼──────┼───────┼────┼─────┼─────┼──────┼─────┤
│97年2 月  │15,300元│1,560元 │800元   │17,660元│17,900元        │1,430元 │19,090元    │79.54元       │11天    │22小時    │55小時    │9,624.54元  │567元     │
├─────┼────┼────┼────┼────┼────────┼────┼──────┼───────┼────┼─────┼─────┼──────┼─────┤
│97年3 月  │15,867元│2,000元 │800元   │18,667元│同左            │1,690元 │20,357元    │84.82元       │13天    │26小時    │65小時    │12,129.38元 │          │
├─────┼────┼────┼────┼────┼────────┼────┼──────┼───────┼────┼─────┼─────┼──────┼─────┤
│97年4 月  │15,300元│2,000元 │800元   │18,100元│同左            │1,560元 │19,660元    │81.92元       │12天    │24小時    │60小時    │10,813.00元 │          │
├─────┼────┼────┼────┼────┼────────┼────┼──────┼───────┼────┼─────┼─────┼──────┼─────┤
│97年5 月  │15,300元│2,000元 │700元   │18,000元│同左            │1,560元 │19,560元    │81.50元       │12天    │24小時    │60小時    │10,758.00元 │          │
├─────┼────┼────┼────┼────┼────────┼────┼──────┼───────┼────┼─────┼─────┼──────┼─────┤
│97年6 月  │1,133元 │0元     │0元     │1,133 元│1,833元         │260元   │1,393元     │81.50元       │2天     │4小時     │10小時    │1,793.00元  │          │
│          │        │        │        │        │                │        │            │（依原告所主張│        │          │          │            │          │
│          │        │        │        │        │                │        │            │算式，無法計算│        │          │          │            │          │
│          │        │        │        │        │                │        │            │出該每小時工資│        │          │          │            │          │
│          │        │        │        │        │                │        │            │之金額）      │        │          │          │            │          │
├─────┼────┼────┼────┼────┼────────┼────┼──────┼───────┼────┼─────┼─────┼──────┼─────┤
│97年7 月  │0元     │0元     │0元     │0元     │0元             │0元     │0元         │0元           │0天     │0小時     │0小時     │0元         │          │
├─────┼────┼────┼────┼────┼────────┼────┼──────┼───────┼────┼─────┼─────┼──────┼─────┤
│97年8 月  │0元     │0元     │0元     │0元     │0元             │0元     │0元         │0元           │0天     │0小時     │0小時     │0元         │          │
├─────┼────┼────┼────┼────┼────────┼────┼──────┼───────┼────┼─────┼─────┼──────┼─────┤
│97年9 月  │15,300元│2,000元 │800元   │18,100元│17,174元        │1,680元 │19,780元    │82.42元       │12天    │24小時    │60小時    │10,879.00元 │          │
├─────┼────┼────┼────┼────┼────────┼────┼──────┼───────┼────┼─────┼─────┼──────┼─────┤
│97年10月  │15,867元│1,800元 │800元   │18,467元│同左            │1,820元 │20,287元    │84.53元       │13天    │26小時    │65小時    │12,087.67元 │          │
├─────┼────┼────┼────┼────┼────────┼────┼──────┼───────┼────┼─────┼─────┼──────┼─────┤
│97年11月  │15,300元│2,000元 │800元   │18,100元│同左            │1,680元 │19,780元    │82.42元       │12天    │24小時    │60小時    │10,879.00元 │          │
├─────┼────┼────┼────┼────┼────────┼────┼──────┼───────┼────┼─────┼─────┼──────┼─────┤
│97年12月  │15,300元│1,800元 │800元   │17,900元│同左            │1,680元 │19,580元    │81.58元       │12天    │24小時    │60小時    │10,769.00元 │          │
├─────┼────┼────┼────┼────┼────────┼────┼──────┼───────┼────┼─────┼─────┼──────┼─────┤
│98年1 月  │15,867元│2,000元 │800元   │18,667元│同左            │1,820元 │20,487元    │85.36元       │13天    │26小時    │65小時    │12,206.84元 │          │
├─────┼────┼────┼────┼────┼────────┼────┼──────┼───────┼────┼─────┼─────┼──────┼─────┤
│98年2 月  │15,179元│2,000元 │800元   │17,979元│同左            │1,540元 │19,519元    │81.33元       │11天    │22小時    │55小時    │9,840.83元  │          │
├─────┼────┼────┼────┼────┼────────┼────┼──────┼───────┼────┼─────┼─────┼──────┼─────┤
│98年3 月  │15,867元│2,000元 │700元   │18,567元│同左            │1,820元 │20,387元    │84.95元       │13天    │26小時    │65小時    │12,147.25元 │          │
├─────┼────┼────┼────┼────┼────────┼────┼──────┼───────┼────┼─────┼─────┼──────┼─────┤
│98年4 月  │15,300元│2,000元 │700元   │18,000元│同左            │1,680元 │19,680元    │82.00元       │12天    │24小時    │60小時    │10,824.00元 │          │
├─────┼────┼────┼────┼────┼────────┼────┼──────┼───────┼────┼─────┼─────┼──────┼─────┤
│98年5 月  │15,300元│2,000元 │800元   │18,100元│同左            │1,680元 │19,780元    │82.42元       │12天    │24小時    │60小時    │10,879.00元 │          │
├─────┼────┼────┼────┼────┼────────┼────┼──────┼───────┼────┼─────┼─────┼──────┼─────┤
│98年6 月  │15,300元│2,000元 │800元   │18,100元│同左            │1,680元 │19,780元    │82.42元       │12天    │24小時    │60小時    │10,879.00元 │          │
├─────┼────┼────┼────┼────┼────────┼────┼──────┼───────┼────┼─────┼─────┼──────┼─────┤
│98年7 月  │15,867元│2,000元 │800元   │18,667元│同左            │1,820元 │20,487元    │85.36元       │13天    │26小時    │65小時    │12,206.84元 │          │
├─────┼────┼────┼────┼────┼────────┼────┼──────┼───────┼────┼─────┼─────┼──────┼─────┤
│98年8 月  │15,300元│2,000元 │800元   │18,100元│同左            │1,680元 │19,780元    │82.42元       │12天    │24小時    │60小時    │10,879.00元 │567元     │
├─────┼────┼────┼────┼────┼────────┼────┼──────┼───────┼────┼─────┼─────┼──────┼─────┤
│98年9 月  │15,300元│2,000元 │800元   │18,100元│同左            │1,680元 │19,780元    │82.42元       │12天    │24小時    │60小時    │10,879.00元 │          │
├─────┼────┼────┼────┼────┼────────┼────┼──────┼───────┼────┼─────┼─────┼──────┼─────┤
│98年10月  │15,300元│2,000元 │800元   │18,100元│同左            │1,680元 │19,780元    │82.42元       │12天    │24小時    │60小時    │10,879.00元 │          │
├─────┼────┼────┼────┼────┼────────┼────┼──────┼───────┼────┼─────┼─────┼──────┼─────┤
│98年11月  │15,300元│2,000元 │800元   │18,100元│同左            │1,680元 │19,780元    │82.42元       │12天    │24小時    │60小時    │10,879.00元 │          │
├─────┼────┼────┼────┼────┼────────┼────┼──────┼───────┼────┼─────┼─────┼──────┼─────┤
│98年12月  │15,300元│2,000元 │800元   │18,100元│同左            │1,680元 │19,780元    │82.42元       │12天    │24小時    │60小時    │10,879.00元 │          │
├─────┼────┼────┼────┼────┼────────┼────┼──────┼───────┼────┼─────┼─────┼──────┼─────┤
│99年1 月  │15,867元│2,000元 │750元   │18,617元│同左            │1,680元 │20,297元    │84.57元       │12天    │24小時    │60小時    │11,163.35元 │          │
│          │        │        │        │        │                │        │            │              │（被告公│          │          │            │          │
│          │        │        │        │        │                │        │            │              │司之排班│          │          │            │          │
│          │        │        │        │        │                │        │            │              │表記載為│          │          │            │          │
│          │        │        │        │        │                │        │            │              │13 天） │          │          │            │          │
├─────┼────┼────┼────┼────┼────────┼────┼──────┼───────┼────┼─────┼─────┼──────┼─────┤
│99年2 月  │15,719元│2,000元 │650元   │18,369元│17,829元        │1,540元 │19,909元    │82.95元       │11天    │22小時    │55小時    │10,037.45元 │567元     │
├─────┼────┼────┼────┼────┼────────┼────┼──────┼───────┼────┼─────┼─────┼──────┼─────┤
│99年3 月  │15,300元│1,800元 │800元   │17,900元│同左            │1,680元 │19,580元    │81.58元       │12天    │24小時    │60小時    │10,769.00元 │          │
├─────┼────┼────┼────┼────┼────────┼────┼──────┼───────┼────┼─────┼─────┼──────┼─────┤
│99年4 月  │15,300元│2,000元 │750元   │18,050元│同左            │1,680元 │19,730元    │82.21元       │12天    │24小時    │60小時    │10,851.50元 │          │
├─────┼────┼────┼────┼────┼────────┼────┼──────┼───────┼────┼─────┼─────┼──────┼─────┤
│99年5 月  │15,300元│1,800元 │800元   │17,900元│同左            │1,680元 │19,580元    │81.58元       │12天    │24小時    │60小時    │10,769.00元 │          │
├─────┼────┼────┼────┼────┼────────┼────┼──────┼───────┼────┼─────┼─────┼──────┼─────┤
│99年6 月  │15,300元│2,000元 │750元   │18,050元│同左            │1,680元 │19,730元    │82.21元       │12天    │24小時    │60小時    │10,851.50元 │          │
├─────┼────┼────┼────┼────┼────────┼────┼──────┼───────┼────┼─────┼─────┼──────┼─────┤
│99年7 月  │15,867元│2,000元 │800元   │18,667元│同左            │1,820元 │20,487元    │85.36元       │13天    │26小時    │65小時    │12,206.84元 │          │
├─────┼────┼────┼────┼────┼────────┼────┼──────┼───────┼────┼─────┼─────┼──────┼─────┤
│99年8 月  │15,300元│2,000元 │750元   │18,050元│同左            │1,680元 │19,730元    │82.21元       │12天    │24小時    │60小時    │10,851.50元 │          │
├─────┼────┼────┼────┼────┼────────┼────┼──────┼───────┼────┼─────┼─────┼──────┼─────┤
│99年9 月  │15,300元│2,000元 │650元   │17,950元│同左            │1,680元 │19,630元    │81.79元       │12天    │24小時    │60小時    │10,796.50元 │          │
├─────┴────┴────┴────┴────┴────────┴────┴──────┴───────┴────┴─────┴─────┴──────┴─────┤
│（二）兩造終止勞動契約前6個月：99年10月至100年3月                                                                                                                       │
├─────┬────┬────┬────┬─────────────┬────┬──────┬───────┬────┬─────┬─────┬──────┬─────┤
│計薪年月  │  本薪  │全勤獎金│績效獎金│     小計（Ａ＋Ｂ＋Ｃ）   │伙食津貼│  平日工資  │平日每小時工資│出勤日數│ 前二小時 │ 二小時後 │ 加班費 Ｊ  │ 代班津貼 │
│          │   Ａ   │   Ｂ   │  Ｃ    ├────┬────────┤   Ｄ   │（ 小計＋Ｄ │（Ｅ÷30天÷8 │   Ｇ   │ 加班時數 │ 加班時數 │【Ｆ×（Ｈ×│    Ｋ    │
│（民國）  │        │        │        │  金額  │被告主張薪資所得│        │     ）     │  小時）      │        │（Ｇ×2） │（Ｇ×5） │4/3 ＋Ｉ×5/│          │
│          │        │        │        │        │                │        │     Ｅ     │      Ｆ      │        │    Ｈ    │    Ｉ    │3） 】      │          │
├─────┼────┼────┼────┼────┼────────┼────┼──────┼───────┼────┼─────┼─────┼──────┼─────┤
│99年10月  │15,867元│2,000元 │700元   │18,567元│同左            │1,820元 │20,387元    │84.95元       │13天    │26小時    │65小時    │12,147.25元 │          │
├─────┼────┼────┼────┼────┼────────┼────┼──────┼───────┼────┼─────┼─────┼──────┼─────┤
│99年11月  │15,300元│2,000元 │650元   │17,950元│同左            │1,680元 │19,630元    │81.79元       │12天    │24小時    │60小時    │10,796.50元 │          │
├─────┼────┼────┼────┼────┼────────┼────┼──────┼───────┼────┼─────┼─────┼──────┼─────┤
│99年12月  │15,300元│2,000元 │800元   │18,100元│同左            │1,680元 │19,780元    │82.42元       │12天    │24小時    │60小時    │10,879.00元 │          │
├─────┼────┼────┼────┼────┼────────┼────┼──────┼───────┼────┼─────┼─────┼──────┼─────┤
│100年1月  │15,867元│2,000元 │750元   │18,617元│19,031元        │1,820元 │20,437元    │85.15元       │13天    │26小時    │65小時    │12,177.05元 │          │
├─────┼────┼────┼────┼────┼────────┼────┼──────┼───────┼────┼─────┼─────┼──────┼─────┤
│100年2月  │15,179元│2,000元 │750元   │17,929元│19,506元        │1,540元 │19,469元    │81.12元       │11天    │22小時    │55小時    │9,815.62元  │567元     │
├─────┼────┼────┼────┼────┼────────┼────┼──────┼───────┼────┼─────┼─────┼──────┼─────┤
│100年3月  │15,300元│2,000元 │800元   │18,100元│19,250元        │1,680元 │19,780元    │82.42元       │12天    │24小時    │60小時    │10,879.00元 │          │
├─────┴────┴────┴────┴────┴────────┴────┴──────┴───────┴────┴─────┴─────┼──────┼─────┤
│                                                   合                          計                                                             │662,186.75元│          │
├───────────────────────────────────────────────────────────────────────┴──────┴─────┤
│備   註：                                                                                                                                                               │
│1.平均工資以原告最後6 個月「本薪」、「全勤獎金」、「績效獎金」，                                                                                                        │
│  另加計「伙食津貼」、「加班費」及「代班津貼」之工作總額，                                                                                                              │
│  除以6 個月為計算。即為「（Ｅ＋Ｊ＋Ｋ欄位之工作總額）6 個月」。                                                                                                      │
│2.依上開原告古秀蘭所主張之欄位金額計算，其於99年10月至100年3月之工資總額各為：                                                                                          │
│  99年10月：32,534.25元                                                                                                                                               │
│  99年11月：30,426.50元                                                                                                                                               │
│  99年12月：30,659.00元                                                                                                                                               │
│  100年1月：32,614.05元                                                                                                                                               │
│  100年2月：29,851.62元                                                                                                                                               │
│  100年3月：30,659.00元                                                                                                                                               │
│3.以上合計186,744.42 元。                                                                                                                                               │
│  除以6個月後，平均工資為31,124.07元。                                                                                                                                  │
└────────────────────────────────────────────────────────────────────────────────────┘
二、原告朱劉雪珠部分（見本院卷第18頁）
┌──────────────────────────────────────────────────────────────────────────────────────┐
│（一）95年5月至99年9月                                                                                                                                                      │
├─────┬────┬────┬────┬─────────────┬──────┬──────┬───────┬────┬─────┬─────┬──────┬─────┤
│計薪年月  │  本薪  │全勤獎金│績效獎金│     小計（Ａ＋Ｂ＋Ｃ）   │  伙食津貼  │  平日工資  │平日每小時工資│出勤日數│ 前二小時 │ 二小時後 │加班費  Ｊ  │ 代班津貼 │
│          │   Ａ   │   Ｂ   │  Ｃ    ├────┬────────┤     Ｄ     │（ 小計＋Ｄ │（Ｅ÷30天÷8 │   Ｇ   │ 加班時數 │ 加班時數 │【Ｆ×（Ｈ×│    Ｋ    │
│（民國）  │        │        │        │  金額  │被告主張薪資所得│            │     ）     │  小時）      │        │（Ｇ×2） │（Ｇ×5） │4/3 ＋Ｉ×5/│          │
│          │        │        │        │        │                │            │     Ｅ     │      Ｆ      │        │    Ｈ    │    Ｉ    │3） 】      │          │
├─────┼────┼────┼────┼────┼────────┼──────┼──────┼───────┼────┼─────┼─────┼──────┼─────┤
│95年5月   │17,000元│1,800元 │700元   │19,500元│19,800元        │1,800元     │21,300元    │88.75元       │15天    │30小時    │75小時    │14,643.75元 │          │
├─────┼────┼────┼────┼────┼────────┼──────┼──────┼───────┼────┼─────┼─────┼──────┼─────┤
│95年6 月  │16,433元│2,000元 │700元   │19,133元│19,233元        │1,800元     │20,933元    │87.22元       │15天    │30小時    │75小時    │14,391.44元 │          │
├─────┼────┼────┼────┼────┼────────┼──────┼──────┼───────┼────┼─────┼─────┼──────┼─────┤
│95年7 月  │17,000元│2,000元 │700元   │19,700元│19,800元        │1,800元     │21,500元    │89.58元       │15天    │30小時    │75小時    │14,781.25元 │          │
├─────┼────┼────┼────┼────┼────────┼──────┼──────┼───────┼────┼─────┼─────┼──────┼─────┤
│95年8 月  │17,000元│2,000元 │700元   │19,700元│19,800元        │1,800元     │21,500元    │89.58元       │15天    │30小時    │75小時    │14,781.25元 │          │
├─────┼────┼────┼────┼────┼────────┼──────┼──────┼───────┼────┼─────┼─────┼──────┼─────┤
│95年9 月  │16,433元│2,000元 │700元   │19,133元│19,800元        │1,680元     │20,813元    │86.72元       │14天    │28小時    │70小時    │13,355.01元 │          │
├─────┼────┼────┼────┼────┼────────┼──────┼──────┼───────┼────┼─────┼─────┼──────┼─────┤
│95年10月  │17,000元│2,000元 │700元   │19,700元│19,800元        │1,800元     │21,500元    │89.58元       │15天    │30小時    │75小時    │14,781.25元 │          │
├─────┼────┼────┼────┼────┼────────┼──────┼──────┼───────┼────┼─────┼─────┼──────┼─────┤
│95年11月  │16,433元│2,000元 │700元   │19,133元│19,800元        │1,680元     │20,813元    │86.72元       │14天    │28小時    │70小時    │13,355.01元 │          │
├─────┼────┼────┼────┼────┼────────┼──────┼──────┼───────┼────┼─────┼─────┼──────┼─────┤
│95年12月  │17,000元│2,000元 │700元   │19,700元│19,800元        │1,800元     │21,500元    │89.58元       │15天    │30小時    │75小時    │14,781.25元 │          │
├─────┼────┼────┼────┼────┼────────┼──────┼──────┼───────┼────┼─────┼─────┼──────┼─────┤
│96年1 月  │17,000元│1,800元 │700元   │19,500元│19,600元        │1,800元     │21,300元    │88.75元       │15天    │30小時    │75小時    │14,643.75元 │          │
├─────┼────┼────┼────┼────┼────────┼──────┼──────┼───────┼────┼─────┼─────┼──────┼─────┤
│96年2 月  │17,000元│2,000元 │800元   │19,800元│同左            │1,560元     │21,360元    │89元          │13天    │26小時    │65小時    │12,727.00元 │1,133元   │
├─────┼────┼────┼────┼────┼────────┼──────┼──────┼───────┼────┼─────┼─────┼──────┼─────┤
│96年3 月  │17,000元│1,800元 │800元   │19,600元│19,800元        │1,800元     │21,400元    │89.17元       │15天    │30小時    │75小時    │14,712.50元 │1,133元   │
├─────┼────┼────┼────┼────┼────────┼──────┼──────┼───────┼────┼─────┼─────┼──────┼─────┤
│96年4 月  │16,433元│2,000元 │800元   │19,233元│19,600元        │1,680元     │20,913元    │87.14元       │14天    │28小時    │70小時    │13,419.18元 │          │
├─────┼────┼────┼────┼────┼────────┼──────┼──────┼───────┼────┼─────┼─────┼──────┼─────┤
│96年5 月  │17,000元│2,000元 │800元   │19,800元│19,600元        │1,800元     │21,600元    │90元          │15天    │30小時    │75小時    │14,850.00元 │          │
├─────┼────┼────┼────┼────┼────────┼──────┼──────┼───────┼────┼─────┼─────┼──────┼─────┤
│96年6 月  │15,300元│2,000元 │800元   │18,100元│同左            │1,440元     │19,540元    │81.42元       │12天    │24小時    │60小時    │10,747.00元 │          │
├─────┼────┼────┼────┼────┼────────┼──────┼──────┼───────┼────┼─────┼─────┼──────┼─────┤
│96年7 月  │15,300元│2,000元 │800元   │18,100元│18,155元        │1,560元     │19,660元    │81.92元       │13天    │26小時    │65小時    │11,714.08元 │          │
├─────┼────┼────┼────┼────┼────────┼──────┼──────┼───────┼────┼─────┼─────┼──────┼─────┤
│96年8 月  │15,300元│2,000元 │800元   │18,100元│同左            │1,440元     │19,540元    │81.42元       │12天    │24小時    │60小時    │10,747.00元 │          │
├─────┼────┼────┼────┼────┼────────┼──────┼──────┼───────┼────┼─────┼─────┼──────┼─────┤
│96年9 月  │15,300元│1,800元 │800元   │17,900元│18,100元        │1,560元     │19,460元    │81.08元       │12天    │24小時    │60小時    │10,703.00元 │          │
├─────┼────┼────┼────┼────┼────────┼──────┼──────┼───────┼────┼─────┼─────┼──────┼─────┤
│96年10月  │15,300元│1,800元 │800元   │17,900元│18,100元        │1,560元     │19,460元    │81.08元       │12天    │24小時    │60小時    │10,703.00元 │          │
├─────┼────┼────┼────┼────┼────────┼──────┼──────┼───────┼────┼─────┼─────┼──────┼─────┤
│96年11月  │15,300元│1,800元 │800元   │17,900元│18,100元        │1,560元     │19,460元    │81.08元       │12天    │24小時    │60小時    │10,703.00元 │          │
├─────┼────┼────┼────┼────┼────────┼──────┼──────┼───────┼────┼─────┼─────┼──────┼─────┤
│96年12月  │15,300元│2,000元 │800元   │18,100元│同左            │1,560元     │19,660元    │81.92元       │12天    │24小時    │60小時    │10,813.00元 │          │
├─────┼────┼────┼────┼────┼────────┼──────┼──────┼───────┼────┼─────┼─────┼──────┼─────┤
│97年1 月  │15,300元│2,000元 │800元   │18,100元│未提出          │1,690元     │19,790元    │82.46元       │13天    │26小時    │65小時    │11,791.54元 │          │
├─────┼────┼────┼────┼────┼────────┼──────┼──────┼───────┼────┼─────┼─────┼──────┼─────┤
│97年2 月  │15,300元│1,560元 │800元   │17,660元│未提出          │1,430元     │19,090元    │79.54元       │11天    │22小時    │55小時    │9,624.54 元 │567元     │
├─────┼────┼────┼────┼────┼────────┼──────┼──────┼───────┼────┼─────┼─────┼──────┼─────┤
│97年3 月  │15,300元│2,000元 │800元   │18,100元│未提出          │1,560元     │19,660元    │81.92元       │12天    │24小時    │60小時    │10,813.00元 │          │
├─────┼────┼────┼────┼────┼────────┼──────┼──────┼───────┼────┼─────┼─────┼──────┼─────┤
│97年4 月  │15,300元│2,000元 │800元   │18,100元│未提出          │1,560元     │19,660元    │81.92元       │12天    │24小時    │60小時    │10,813.00元 │          │
├─────┼────┼────┼────┼────┼────────┼──────┼──────┼───────┼────┼─────┼─────┼──────┼─────┤
│97年5 月  │15,867元│2,000元 │700元   │18,567元│未提出          │1,690元     │20,257元    │84.4元        │13天    │26小時    │65小時    │12,069.80元 │          │
├─────┼────┼────┼────┼────┼────────┼──────┼──────┼───────┼────┼─────┼─────┼──────┼─────┤
│97年6 月  │17,000元│1,800元 │800元   │19,600元│未提出          │1,950元     │21,550元    │89.79元       │15天    │30小時    │75小時    │14,815.63元 │          │
├─────┼────┼────┼────┼────┼────────┼──────┼──────┼───────┼────┼─────┼─────┼──────┼─────┤
│97年7 月  │17,000元│2,000元 │800元   │19,800元│未提出          │2,100元     │21,900元    │91.25元       │15天    │30小時    │75小時    │15,056.25元 │          │
├─────┼────┼────┼────┼────┼────────┼──────┼──────┼───────┼────┼─────┼─────┼──────┼─────┤
│97年8 月  │17,000元│2,000元 │700元   │19,700元│未提出          │2,240元     │21,940元    │91.42元       │16天    │32小時    │80小時    │16,089.33元 │567元     │
├─────┼────┼────┼────┼────┼────────┼──────┼──────┼───────┼────┼─────┼─────┼──────┼─────┤
│97年9 月  │15,867元│2,000元 │800元   │18,667元│未提出          │1,820元     │20,487元    │85.36元       │13天    │26小時    │65小時    │12,206.84元 │          │
├─────┼────┼────┼────┼────┼────────┼──────┼──────┼───────┼────┼─────┼─────┼──────┼─────┤
│97年10月  │15,300元│1,800元 │800元   │17,900元│未提出          │1,680元     │19,580元    │81.58元       │12天    │24小時    │60小時    │10,769.00元 │          │
├─────┼────┼────┼────┼────┼────────┼──────┼──────┼───────┼────┼─────┼─────┼──────┼─────┤
│97年11月  │15,300元│2,000元 │800元   │18,100元│未提出          │1,680元     │19,780元    │82.42元       │12天    │24小時    │60小時    │10,879.00元 │          │
├─────┼────┼────┼────┼────┼────────┼──────┼──────┼───────┼────┼─────┼─────┼──────┼─────┤
│97年12月  │15,867元│1,800元 │800元   │18,467元│未提出          │1,820元     │20,287元    │84.53元       │13天    │26小時    │65小時    │12,087.67元 │          │
├─────┼────┼────┼────┼────┼────────┼──────┼──────┼───────┼────┼─────┼─────┼──────┼─────┤
│98年1 月  │15,300元│2,000元 │800元   │18,100元│同左            │1,680元     │19,780元    │82.42元       │12天    │24小時    │60小時    │10,879.00元 │          │
├─────┼────┼────┼────┼────┼────────┼──────┼──────┼───────┼────┼─────┼─────┼──────┼─────┤
│98年2 月  │15,786元│2,000元 │800元   │18,586元│同左            │1,680元     │20,266元    │84.44元       │12天    │24小時    │60小時    │11,146.30元 │          │
├─────┼────┼────┼────┼────┼────────┼──────┼──────┼───────┼────┼─────┼─────┼──────┼─────┤
│98年3 月  │15,867元│2,000元 │800元   │18,667元│同左            │1,820元     │20,487元    │85.36元       │13天    │26小時    │65小時    │12,206.84元 │          │
├─────┼────┼────┼────┼────┼────────┼──────┼──────┼───────┼────┼─────┼─────┼──────┼─────┤
│98年4 月  │15,300元│2,000元 │800元   │18,100元│同左            │1,680元     │19,780元    │82.42元       │12天    │24小時    │60小時    │10,879.00元 │          │
├─────┼────┼────┼────┼────┼────────┼──────┼──────┼───────┼────┼─────┼─────┼──────┼─────┤
│98年5 月  │15,300元│1,800元 │800元   │17,900元│同左            │1,680元     │19,580元    │81.58元       │12天    │24小時    │60小時    │10,769.00元 │          │
├─────┼────┼────┼────┼────┼────────┼──────┼──────┼───────┼────┼─────┼─────┼──────┼─────┤
│98年6 月  │15,300元│2,000元 │800元   │18,100元│同左            │1,680元     │19,780元    │82.42元       │12天    │24小時    │60小時    │10,879.00元 │          │
├─────┼────┼────┼────┼────┼────────┼──────┼──────┼───────┼────┼─────┼─────┼──────┼─────┤
│98年7 月  │15,867元│2,000元 │800元   │18,667元│同左            │1,820元     │20,487元    │85.36元       │13天    │26小時    │65小時    │12,206.84元 │          │
├─────┼────┼────┼────┼────┼────────┼──────┼──────┼───────┼────┼─────┼─────┼──────┼─────┤
│98年8 月  │15,300元│2,000元 │800元   │18,100元│同左            │1,680元     │19,780元    │82.42元       │12天    │24小時    │60小時    │10,879.00元 │          │
├─────┼────┼────┼────┼────┼────────┼──────┼──────┼───────┼────┼─────┼─────┼──────┼─────┤
│98年9 月  │15,300元│2,000元 │800元   │18,100元│同左            │1,680元     │19,780元    │82.42元       │12天    │24小時    │60小時    │10,879.00元 │          │
├─────┼────┼────┼────┼────┼────────┼──────┼──────┼───────┼────┼─────┼─────┼──────┼─────┤
│98年10月  │15,867元│2,000元 │800元   │18,667元│同左            │1,820元     │20,487元    │85.36元       │13天    │26小時    │65小時    │12,206.84元 │          │
├─────┼────┼────┼────┼────┼────────┼──────┼──────┼───────┼────┼─────┼─────┼──────┼─────┤
│98年11月  │15,300元│2,000元 │800元   │18,100元│同左            │1,680元     │19,780元    │82.42元       │12天    │24小時    │60小時    │10,879.00元 │          │
├─────┼────┼────┼────┼────┼────────┼──────┼──────┼───────┼────┼─────┼─────┼──────┼─────┤
│98年12月  │15,300元│2,000元 │800元   │18,100元│同左            │1,680元     │19,780元    │82.42元       │12天    │24小時    │60小時    │10,879.00元 │          │
├─────┼────┼────┼────┼────┼────────┼──────┼──────┼───────┼────┼─────┼─────┼──────┼─────┤
│99年1 月  │15,300元│2,000元 │700元   │18,000元│同左            │1,680元     │19,680元    │82元          │12天    │24小時    │60小時    │10,824.00元 │          │
├─────┼────┼────┼────┼────┼────────┼──────┼──────┼───────┼────┼─────┼─────┼──────┼─────┤
│99年2 月  │15,786元│2,000元 │700元   │18,486元│同左            │1,680元     │20,166元    │84.03元       │12天    │24小時    │60小時    │11,091.30元 │567元     │
├─────┼────┼────┼────┼────┼────────┼──────┼──────┼───────┼────┼─────┼─────┼──────┼─────┤
│99年3 月  │15,300元│2,000元 │700元   │18,000元│同左            │1,680元     │19,680元    │82元          │12天    │24小時    │60小時    │10,824.00元 │          │
├─────┼────┼────┼────┼────┼────────┼──────┼──────┼───────┼────┼─────┼─────┼──────┼─────┤
│99年4 月  │15,300元│2,000元 │800元   │18,100元│同左            │1,680元     │19,780元    │82.42元       │12天    │24小時    │60小時    │10,879.00元 │          │
├─────┼────┼────┼────┼────┼────────┼──────┼──────┼───────┼────┼─────┼─────┼──────┼─────┤
│99年5 月  │15,867元│2,000元 │800元   │18,667元│同左            │1,820元     │20,487元    │85.36元       │13天    │26小時    │65小時    │12,206.84元 │          │
├─────┼────┼────┼────┼────┼────────┼──────┼──────┼───────┼────┼─────┼─────┼──────┼─────┤
│99年6 月  │15,300元│1,800元 │800元   │17,900元│同左            │1,680元     │19,580元    │81.58元       │12天    │24小時    │60小時    │10,769.00元 │          │
├─────┼────┼────┼────┼────┼────────┼──────┼──────┼───────┼────┼─────┼─────┼──────┼─────┤
│99年7 月  │15,300元│2,000元 │800元   │18,100元│同左            │1,680元     │19,780元    │82.42元       │12天    │24小時    │60小時    │10,879.00元 │          │
├─────┼────┼────┼────┼────┼────────┼──────┼──────┼───────┼────┼─────┼─────┼──────┼─────┤
│99年8 月  │15,867元│2,000元 │800元   │18,667元│同左            │1,820元     │20,487元    │85.36元       │13天    │26小時    │65小時    │12,206.84元 │          │
├─────┼────┼────┼────┼────┼────────┼──────┼──────┼───────┼────┼─────┼─────┼──────┼─────┤
│99年9 月  │15,300元│2,000元 │700元   │18,000元│同左            │1,680元     │19,680元    │82元          │12天    │24小時    │60小時    │10,824.00元 │          │
├─────┴────┴────┴────┴────┴────────┴──────┴──────┴───────┴────┴─────┴─────┴──────┴─────┤
│（二）兩造終止勞動契約前6個月：99年10月至100年3月                                                                                                                           │
├─────┬────┬────┬────┬─────────────┬──────┬──────┬───────┬────┬─────┬─────┬──────┬─────┤
│計薪年月  │  本薪  │全勤獎金│績效獎金│     小計（Ａ＋Ｂ＋Ｃ）   │  伙食津貼  │  平日工資  │平日每小時工資│出勤日數│ 前二小時 │ 二小時後 │加班費  Ｊ  │ 代班津貼 │
│          │   Ａ   │   Ｂ   │  Ｃ    ├────┬────────┤     Ｄ     │（ 小計＋Ｄ │（Ｅ÷30天÷8 │   Ｇ   │ 加班時數 │ 加班時數 │【Ｆ×（Ｈ×│    Ｋ    │
│（民國）  │        │        │        │  金額  │被告主張薪資所得│            │     ）     │  小時）      │        │（Ｇ×2） │（Ｇ×5） │4/ 3＋Ｉ×  │          │
│          │        │        │        │        │                │            │     Ｅ     │      Ｆ      │        │    Ｈ    │    Ｉ    │5/3 ）】    │          │
├─────┼────┼────┼────┼────┼────────┼──────┼──────┼───────┼────┼─────┼─────┼──────┼─────┤
│99年10月  │15,300元│2,000元 │700元   │18,000元│同左            │1,680元     │19,680元    │82元          │12天    │24小時    │60小時    │10,824.00元 │          │
├─────┼────┼────┼────┼────┼────────┼──────┼──────┼───────┼────┼─────┼─────┼──────┼─────┤
│99年11月  │15,300元│2,000元 │750元   │18,050元│同左            │1,680元     │19,730元    │82.21元       │12天    │24小時    │60小時    │10,851.50元 │          │
├─────┼────┼────┼────┼────┼────────┼──────┼──────┼───────┼────┼─────┼─────┼──────┼─────┤
│99年12月  │15,867元│2,000元 │700元   │18,567元│同左            │1,820元     │20,387元    │84.95元       │13天    │26小時    │65小時    │12,147.25元 │          │
├─────┼────┼────┼────┼────┼────────┼──────┼──────┼───────┼────┼─────┼─────┼──────┼─────┤
│100年1月  │15,300元│1,800元 │750元   │17,850元│19,530元        │1,680元     │19,530元    │81.38元       │12天    │24小時    │60小時    │10,741.50元 │          │
├─────┼────┼────┼────┼────┼────────┼──────┼──────┼───────┼────┼─────┼─────┼──────┼─────┤
│100年2月  │15,786元│2,000元 │750元   │18,536元│20,783元        │1,680元     │20,216元    │84.23元       │12天    │24小時    │60小時    │11,118.80元 │567元     │
├─────┼────┼────┼────┼────┼────────┼──────┼──────┼───────┼────┼─────┼─────┼──────┼─────┤
│100年3月  │15,300元│2,000元 │800元   │18,100元│19,780元        │1,680元     │19,780元    │82.42元       │12天    │24小時    │60小時    │10,879.00元 │          │
├─────┴────┴────┴────┴────┴────────┴──────┴──────┴───────┴────┴─────┴─────┼──────┼─────┤
│                                                                     合                           計                                              │710,123.15元│          │
│                                                                                                                                                  │（驗算結果：│          │
│                                                                                                                                                  │710,123.17元│          │
│                                                                                                                                                  │）          │          │
├─────────────────────────────────────────────────────────────────────────┴──────┴─────┤
│備   註：                                                                                                                                                                   │
│1.平均工資以原告最後6 個月「本薪」、「全勤獎金」、「績效獎金」，                                                                                                            │
│  另加計「伙食津貼」、「加班費」及「代班津貼」之工作總額，                                                                                                                  │
│  除以6 個月為計算。即為「（Ｅ＋Ｊ＋Ｋ欄位之工作總額）6 個月」。                                                                                                          │
│2.依上開原告朱劉雪珠所主張欄位金額計算，其於99年10月至100年3月之工資總額各為：                                                                                              │
│  99年10月：30,504.00元                                                                                                                                                   │
│  99年11月：30,581.50元                                                                                                                                                   │
│  99年12月：32,534.25元                                                                                                                                                   │
│  100年1月：30,271.50元                                                                                                                                                   │
│  100年2月：31,901.80元                                                                                                                                                   │
│  100年3月：30,659.00元                                                                                                                                                   │
│3.以上合計186,452.05 元。                                                                                                                                                   │
│  除以6個月後，平均工資為31,075.34元。                                                                                                                                      │
└──────────────────────────────────────────────────────────────────────────────────────┘
三、原告黃美珠部分（見本院卷第19頁）
┌──────────────────────────────────────────────────────────────────────────────────────┐
│（一）95年5月至99年9月                                                                                                                                                      │
├─────┬────┬────┬────┬─────────────┬──────┬──────┬───────┬────┬─────┬─────┬──────┬─────┤
│計薪年月  │  本薪  │全勤獎金│績效獎金│     小計（Ａ＋Ｂ＋Ｃ）   │  伙食津貼  │  平日工資  │平日每小時工資│出勤日數│ 前二小時 │ 二小時後 │加班費  Ｊ  │ 代班津貼 │
│          │   Ａ   │   Ｂ   │  Ｃ    ├────┬────────┤     Ｄ     │（ 小計＋Ｄ │（Ｅ÷30天÷8 │   Ｇ   │ 加班時數 │ 加班時數 │【Ｆ×（Ｈ×│    Ｋ    │
│（民國）  │        │        │        │  金額  │被告主張薪資所得│            │     ）     │  小時）      │        │（Ｇ×2） │（Ｇ×5） │4/3 ＋Ｉ×5/│          │
│          │        │        │        │        │                │            │     Ｅ     │      Ｆ      │        │    Ｈ    │    Ｉ    │3） 】      │          │
├─────┼────┼────┼────┼────┼────────┼──────┼──────┼───────┼────┼─────┼─────┼──────┼─────┤
│95年5月   │17,000元│2,000元 │800元   │19,800元│同左            │1,800元     │21,600元    │90元          │15天    │30小時    │75小時    │14,850.00元 │          │
├─────┼────┼────┼────┼────┼────────┼──────┼──────┼───────┼────┼─────┼─────┼──────┼─────┤
│95年6 月  │17,000元│2,000元 │800元   │19,800元│同左            │1,800元     │21,600元    │90元          │15天    │30小時    │75小時    │14,850.00元 │          │
├─────┼────┼────┼────┼────┼────────┼──────┼──────┼───────┼────┼─────┼─────┼──────┼─────┤
│95年7 月  │17,000元│2,000元 │800元   │19,800元│同左            │1,800元     │21,600元    │90元          │15天    │30小時    │75小時    │14,850.00元 │          │
├─────┼────┼────┼────┼────┼────────┼──────┼──────┼───────┼────┼─────┼─────┼──────┼─────┤
│95年8 月  │17,000元│2,000元 │800元   │19,800元│19,600元        │1,920元     │21,720元    │90.5元        │16天    │32小時    │80小時    │15,928.00元 │1,133元   │
├─────┼────┼────┼────┼────┼────────┼──────┼──────┼───────┼────┼─────┼─────┼──────┼─────┤
│95年9 月  │17,000元│2,000元 │800元   │19,800元│19,233元        │1,800元     │21,600元    │90元          │15天    │30小時    │75小時    │14,850.00元 │          │
├─────┼────┼────┼────┼────┼────────┼──────┼──────┼───────┼────┼─────┼─────┼──────┼─────┤
│95年10月  │17,000元│2,000元 │800元   │19,800元│同左            │1,800元     │21,600元    │90元          │15天    │30小時    │75小時    │14,850.00元 │          │
├─────┼────┼────┼────┼────┼────────┼──────┼──────┼───────┼────┼─────┼─────┼──────┼─────┤
│95年11月  │16,433元│2,000元 │800元   │19,233元│同左            │1,680元     │20,913元    │87.14元       │14天    │28小時    │70小時    │13,419.18元 │          │
├─────┼────┼────┼────┼────┼────────┼──────┼──────┼───────┼────┼─────┼─────┼──────┼─────┤
│95年12月  │16,452元│2,000元 │800元   │19,252元│同左            │1,680元     │20,932元    │87.22元       │14天    │28小時    │70小時    │13,431.37元 │          │
├─────┼────┼────┼────┼────┼────────┼──────┼──────┼───────┼────┼─────┼─────┼──────┼─────┤
│96年1 月  │17,000元│1,800元 │800元   │19,600元│19,800元        │1,920元     │21,520元    │89.67元       │16天    │32小時    │80小時    │15,781.33元 │1,133元   │
├─────┼────┼────┼────┼────┼────────┼──────┼──────┼───────┼────┼─────┼─────┼──────┼─────┤
│96年2 月  │17,000元│2,000元 │800元   │19,800元│同左            │1,560元     │21,360元    │89元          │13天    │26小時    │65小時    │12,727.00元 │1,133元   │
├─────┼────┼────┼────┼────┼────────┼──────┼──────┼───────┼────┼─────┼─────┼──────┼─────┤
│96年3 月  │17,000元│2,000元 │800元   │19,800元│0元             │1,800元     │21,600元    │90元          │15天    │30小時    │75小時    │14,850.00元 │          │
├─────┼────┼────┼────┼────┼────────┼──────┼──────┼───────┼────┼─────┼─────┼──────┼─────┤
│96年4 月  │16,433元│2,000元 │800元   │19,233元│0元             │1,680元     │20,913元    │87.14元       │14天    │28小時    │70小時    │13,419.18元 │          │
├─────┼────┼────┼────┼────┼────────┼──────┼──────┼───────┼────┼─────┼─────┼──────┼─────┤
│96年5 月  │17,000元│2,000元 │800元   │19,800元│0元             │1,800元     │21,600元    │90元          │15天    │30小時    │75小時    │14,850.00元 │          │
├─────┼────┼────┼────┼────┼────────┼──────┼──────┼───────┼────┼─────┼─────┼──────┼─────┤
│96年6 月  │15,300元│2,000元 │800元   │18,100元│同左            │1,440元     │19,540元    │81.42元       │12天    │24小時    │60小時    │10,747.00元 │          │
├─────┼────┼────┼────┼────┼────────┼──────┼──────┼───────┼────┼─────┼─────┼──────┼─────┤
│96年7 月  │15,300元│1,800元 │800元   │17,900元│17,406元        │1,440元     │19,340元    │80.58元       │12天    │24小時    │60小時    │10,637.00元 │          │
├─────┼────┼────┼────┼────┼────────┼──────┼──────┼───────┼────┼─────┼─────┼──────┼─────┤
│96年8 月  │15,867元│1,800元 │800元   │18,467元│18,100元        │1,690元     │20,157元    │83.99元       │13天    │26小時    │65小時    │12,010.21元 │          │
├─────┼────┼────┼────┼────┼────────┼──────┼──────┼───────┼────┼─────┼─────┼──────┼─────┤
│96年9 月  │15,300元│2,000元 │800元   │18,100元│同左            │1,560元     │19,660元    │81.92元       │12天    │24小時    │60小時    │10,813.00元 │          │
├─────┼────┼────┼────┼────┼────────┼──────┼──────┼───────┼────┼─────┼─────┼──────┼─────┤
│96年10月  │15,867元│1,800元 │800元   │18,467元│同左            │1,690元     │20,517元    │83.99元       │13天    │26小時    │65小時    │12,010.21元 │          │
├─────┼────┼────┼────┼────┼────────┼──────┼──────┼───────┼────┼─────┼─────┼──────┼─────┤
│96年11月  │15,300元│2,000元 │800元   │18,100元│同左            │1,560元     │19,660元    │81.92元       │12天    │24小時    │60小時    │10,813.00元 │          │
├─────┼────┼────┼────┼────┼────────┼──────┼──────┼───────┼────┼─────┼─────┼──────┼─────┤
│96年12月  │15,867元│2,000元 │800元   │18,667元│同左            │1,690元     │20,357元    │84.82元       │13天    │26小時    │65小時    │12,129.38 元│          │
├─────┼────┼────┼────┼────┼────────┼──────┼──────┼───────┼────┼─────┼─────┼──────┼─────┤
│97年1 月  │15,300元│2,000元 │800元   │18,100元│同左            │1,560元     │19,660元    │81.92元       │12天    │24小時    │60小時    │10,813.00元 │          │
├─────┼────┼────┼────┼────┼────────┼──────┼──────┼───────┼────┼─────┼─────┼──────┼─────┤
│97年2 月  │15,300元│2,000元 │800元   │18,100元│同左            │1,560元     │19,660元    │81.92元       │12天    │24小時    │60小時    │10,813.00元 │1,133元   │
├─────┼────┼────┼────┼────┼────────┼──────┼──────┼───────┼────┼─────┼─────┼──────┼─────┤
│97年3 月  │15,300元│2,000元 │800元   │18,100元│同左            │1,560元     │19,660元    │81.92元       │12天    │24小時    │60小時    │10,813.00元 │          │
├─────┼────┼────┼────┼────┼────────┼──────┼──────┼───────┼────┼─────┼─────┼──────┼─────┤
│97年4 月  │15,300元│2,000元 │800元   │18,100元│同左            │1,560元     │19,660元    │81.92元       │12天    │24小時    │60小時    │10,813.00元 │          │
├─────┼────┼────┼────┼────┼────────┼──────┼──────┼───────┼────┼─────┼─────┼──────┼─────┤
│97年5 月  │15,300元│2,000元 │800元   │18,100元│同左            │1,560元     │19,660元    │81.92元       │12天    │24小時    │60小時    │10,813.00元 │          │
├─────┼────┼────┼────┼────┼────────┼──────┼──────┼───────┼────┼─────┼─────┼──────┼─────┤
│97年6 月  │17,000元│2,000元 │800元   │19,800元│同左            │1,950元     │21,750元    │90.63元       │15天    │30小時    │75小時    │14,953.13元 │          │
├─────┼────┼────┼────┼────┼────────┼──────┼──────┼───────┼────┼─────┼─────┼──────┼─────┤
│97年7 月  │17,000元│2,000元 │800元   │19,800元│同左            │2,100元     │21,900元    │91.25元       │15天    │30小時    │75小時    │15,056.25元 │          │
├─────┼────┼────┼────┼────┼────────┼──────┼──────┼───────┼────┼─────┼─────┼──────┼─────┤
│97年8 月  │17,000元│1,800元 │800元   │19,600元│同左            │2,240元     │21,840元    │91元          │16天    │32小時    │80小時    │16,016.00元 │567元     │
├─────┼────┼────┼────┼────┼────────┼──────┼──────┼───────┼────┼─────┼─────┼──────┼─────┤
│97年9 月  │15,300元│1,800元 │800元   │17,900元│同左            │1,680元     │19,580元    │81.58元       │12天    │24小時    │60小時    │10,769.00元 │          │
├─────┼────┼────┼────┼────┼────────┼──────┼──────┼───────┼────┼─────┼─────┼──────┼─────┤
│97年10月  │15,300元│1,800元 │800元   │17,900元│同左            │1,680元     │19,580元    │81.58元       │12天    │24小時    │60小時    │10,769.00元 │          │
├─────┼────┼────┼────┼────┼────────┼──────┼──────┼───────┼────┼─────┼─────┼──────┼─────┤
│97年11月  │15,300元│2,000元 │800元   │18,100元│同左            │1,680元     │19,780元    │82.42元       │12天    │24小時    │60小時    │10,879.00元 │          │
├─────┼────┼────┼────┼────┼────────┼──────┼──────┼───────┼────┼─────┼─────┼──────┼─────┤
│97年12月  │15,867元│2,000元 │800元   │18,667元│同左            │1,820元     │20,487元    │85.36元       │13天    │26小時    │65小時    │12,206.84元 │          │
├─────┼────┼────┼────┼────┼────────┼──────┼──────┼───────┼────┼─────┼─────┼──────┼─────┤
│98年1 月  │15,300元│2,000元 │800元   │18,100元│同左            │1,680元     │19,780元    │82.42元       │12天    │24小時    │60小時    │10,879.00元 │1,133元   │
├─────┼────┼────┼────┼────┼────────┼──────┼──────┼───────┼────┼─────┼─────┼──────┼─────┤
│98年2 月  │15,179元│2,000元 │800元   │17,979元│同左            │1,540元     │19,519元    │81.33元       │11天    │22小時    │55小時    │9,840.83元  │          │
├─────┼────┼────┼────┼────┼────────┼──────┼──────┼───────┼────┼─────┼─────┼──────┼─────┤
│98年3 月  │15,300元│2,000元 │800元   │18,100元│同左            │1,680元     │19,780元    │82.42元       │12天    │24小時    │60小時    │10,879.00元 │          │
├─────┼────┼────┼────┼────┼────────┼──────┼──────┼───────┼────┼─────┼─────┼──────┼─────┤
│98年4 月  │15,300元│1,800元 │800元   │17,900元│同左            │1,680元     │19,580元    │81.58元       │12天    │24小時    │60小時    │10,769.00元 │          │
├─────┼────┼────┼────┼────┼────────┼──────┼──────┼───────┼────┼─────┼─────┼──────┼─────┤
│98年5 月  │15,300元│2,000元 │800元   │18,100元│同左            │1,680元     │19,780元    │82.42元       │12天    │24小時    │60小時    │10,879.00元 │          │
├─────┼────┼────┼────┼────┼────────┼──────┼──────┼───────┼────┼─────┼─────┼──────┼─────┤
│98年6 月  │15,300元│2,000元 │800元   │18,100元│同左            │1,680元     │19,780元    │82.42元       │12天    │24小時    │60小時    │10,879.00元 │          │
├─────┼────┼────┼────┼────┼────────┼──────┼──────┼───────┼────┼─────┼─────┼──────┼─────┤
│98年7 月  │15,300元│2,000元 │800元   │18,100元│同左            │1,680元     │19,780元    │82.42元       │12天    │24小時    │60小時    │10,879.00元 │          │
├─────┼────┼────┼────┼────┼────────┼──────┼──────┼───────┼────┼─────┼─────┼──────┼─────┤
│98年8 月  │14,167元│400元   │800元   │15,367元│同左            │1,400元     │16,767元    │69.86元       │10天    │20小時    │50小時    │7,684.88元  │          │
├─────┼────┼────┼────┼────┼────────┼──────┼──────┼───────┼────┼─────┼─────┼──────┼─────┤
│98年9 月  │15,300元│2,000元 │800元   │18,100元│同左            │1,680元     │19,780元    │82.42元       │12天    │24小時    │60小時    │10,879.00元 │          │
├─────┼────┼────┼────┼────┼────────┼──────┼──────┼───────┼────┼─────┼─────┼──────┼─────┤
│98年10月  │15,300元│2,000元 │800元   │18,100元│同左            │1,680元     │19,780元    │82.42元       │12天    │24小時    │60小時    │10,879.00元 │          │
├─────┼────┼────┼────┼────┼────────┼──────┼──────┼───────┼────┼─────┼─────┼──────┼─────┤
│98年11月  │15,300元│2,000元 │800元   │18,100元│同左            │1,680元     │19,780元    │82.42元       │12天    │24小時    │60小時    │10,879.00元 │          │
├─────┼────┼────┼────┼────┼────────┼──────┼──────┼───────┼────┼─────┼─────┼──────┼─────┤
│98年12月  │15,300元│2,000元 │800元   │18,100元│同左            │1,680元     │19,780元    │82.42元       │12天    │24小時    │60小時    │10,879.00元 │          │
├─────┼────┼────┼────┼────┼────────┼──────┼──────┼───────┼────┼─────┼─────┼──────┼─────┤
│99年1 月  │15,867元│1,800元 │750元   │18,417元│同左            │1,820元     │20,237元    │84.32元       │13天    │26小時    │65小時    │12,057.88元 │          │
├─────┼────┼────┼────┼────┼────────┼──────┼──────┼───────┼────┼─────┼─────┼──────┼─────┤
│99年2 月  │15,179元│1,800元 │800元   │17,779元│同左            │1,540元     │19,319元    │80.5元        │11天    │22小時    │55小時    │9,740.00元  │1,133元   │
├─────┼────┼────┼────┼────┼────────┼──────┼──────┼───────┼────┼─────┼─────┼──────┼─────┤
│99年3 月  │15,300元│2,000元 │750元   │18,050元│同左            │1,680元     │19,730元    │82.21元       │12天    │24小時    │60小時    │10,851.50元 │          │
├─────┼────┼────┼────┼────┼────────┼──────┼──────┼───────┼────┼─────┼─────┼──────┼─────┤
│99年4 月  │15,300元│1,800元 │750元   │17,850元│同左            │1,680元     │19,530元    │81.38元       │12天    │24小時    │60小時    │10,741.50元 │          │
├─────┼────┼────┼────┼────┼────────┼──────┼──────┼───────┼────┼─────┼─────┼──────┼─────┤
│99年5 月  │15,867元│2,000元 │750元   │18,617元│同左            │1,820元     │20,437元    │85.15元       │13天    │26小時    │65小時    │12,177.05元 │          │
├─────┼────┼────┼────┼────┼────────┼──────┼──────┼───────┼────┼─────┼─────┼──────┼─────┤
│99年6 月  │15,300元│2,000元 │750元   │18,050元│同左            │1,680元     │19,730元    │82.21元       │12天    │24小時    │60小時    │10,851.50元 │          │
├─────┼────┼────┼────┼────┼────────┼──────┼──────┼───────┼────┼─────┼─────┼──────┼─────┤
│99年7 月  │15,300元│2,000元 │750元   │18,050元│同左            │1,680元     │19,730元    │82.21元       │12天    │24小時    │60小時    │10,851.50元 │          │
├─────┼────┼────┼────┼────┼────────┼──────┼──────┼───────┼────┼─────┼─────┼──────┼─────┤
│99年8 月  │15,300元│2,000元 │750元   │18,050元│同左            │1,680元     │19,730元    │82.21元       │12天    │24小時    │60小時    │10,851.50元 │          │
├─────┼────┼────┼────┼────┼────────┼──────┼──────┼───────┼────┼─────┼─────┼──────┼─────┤
│99年9 月  │15,300元│2,000元 │800元   │18,100元│同左            │1,680元     │19,780元    │82.42元       │12天    │24小時    │60小時    │10,879.00元 │          │
├─────┴────┴────┴────┴────┴────────┴──────┴──────┴───────┴────┴─────┴─────┴──────┴─────┤
│（二）兩造終止勞動契約前6 個月：99年10月至100 年3 月                                                                                                                        │
├─────┬────┬────┬────┬─────────────┬──────┬──────┬───────┬────┬─────┬─────┬──────┬─────┤
│計薪年月  │  本薪  │全勤獎金│績效獎金│     小計（Ａ＋Ｂ＋Ｃ）   │  伙食津貼  │  平日工資  │平日每小時工資│出勤日數│ 前二小時 │ 二小時後 │加班費  Ｊ  │ 代班津貼 │
│          │   Ａ   │   Ｂ   │  Ｃ    ├────┬────────┤     Ｄ     │（ 小計＋Ｄ │（Ｅ÷30天÷8 │   Ｇ   │ 加班時數 │ 加班時數 │【Ｆ×（Ｈ×│    Ｋ    │
│（民國）  │        │        │        │  金額  │被告主張薪資所得│            │     ）     │  小時）      │        │（Ｇ×2） │（Ｇ×5） │4/ 3＋Ｉ×  │          │
│          │        │        │        │        │                │            │     Ｅ     │      Ｆ      │        │    Ｈ    │    Ｉ    │5/3 ）】    │          │
├─────┼────┼────┼────┼────┼────────┼──────┼──────┼───────┼────┼─────┼─────┼──────┼─────┤
│99年10月  │15,300元│2,000元 │800元   │18,100元│同左            │1,680元     │19,780元    │82.42元       │12天    │24小時    │60小時    │10,879.00元 │          │
├─────┼────┼────┼────┼────┼────────┼──────┼──────┼───────┼────┼─────┼─────┼──────┼─────┤
│99年11月  │15,300元│2,000元 │700元   │18,000元│同左            │1,680元     │19,680元    │82元          │12天    │24小時    │60小時    │10,824.00元 │          │
├─────┼────┼────┼────┼────┼────────┼──────┼──────┼───────┼────┼─────┼─────┼──────┼─────┤
│99年12月  │15,300元│2,000元 │800元   │18,100元│同左            │1,680元     │19,780元    │82.42元       │12天    │24小時    │60小時    │10,879.00元 │          │
├─────┼────┼────┼────┼────┼────────┼──────┼──────┼───────┼────┼─────┼─────┼──────┼─────┤
│100年1月  │15,867元│2,000元 │800元   │18,667元│19,988元        │1,820元     │20,487元    │85.36元       │13天    │26小時    │65小時    │12,206.84元 │          │
├─────┼────┼────┼────┼────┼────────┼──────┼──────┼───────┼────┼─────┼─────┼──────┼─────┤
│100年2月  │15,179元│2,000元 │750元   │17,929元│19,556元        │1,540元     │19,469元    │81.12元       │11天    │22小時    │55小時    │9,815.62元  │567元     │
├─────┼────┼────┼────┼────┼────────┼──────┼──────┼───────┼────┼─────┼─────┼──────┼─────┤
│100年3月  │15,300元│2,000元 │800元   │18,100元│19,250元        │1,680元     │19,780元    │82.42元       │12天    │24小時    │60小時    │10,879.00元 │          │
├─────┴────┴────┴────┴────┴────────┴──────┴──────┴───────┴────┴─────┴─────┼──────┼─────┤
│                                                                     合                          計                                               │703,220.65元│          │
│                                                                                                                                                  │            │          │
│                                                                                                                                                  │（驗算結果：│          │
│                                                                                                                                                  │703,220.68元│          │
│                                                                                                                                                  │）          │          │
├─────────────────────────────────────────────────────────────────────────┴──────┴─────┤
│備   註：                                                                                                                                                                   │
│1.平均工資以原告最後6 個月「本薪」、「全勤獎金」、「績效獎金」，                                                                                                            │
│  另加計「伙食津貼」、「加班費」及「代班津貼」之工作總額，                                                                                                                  │
│  除以6 個月為計算。即為「（Ｅ＋Ｊ＋Ｋ欄位之工作總額）6 個月」。                                                                                                          │
│2.依上開原告黃美珠所主張欄位金額計算，其於99年10月至100年3月之工資總額各為：                                                                                                │
│  99年10月：30,659.00元                                                                                                                                                   │
│  99年11月：30,504.00元                                                                                                                                                   │
│  99年12月：30,659.00元                                                                                                                                                   │
│  100年1月：32,693.84元                                                                                                                                                   │
│  100年2月：29,851.62元                                                                                                                                                   │
│  100年3月：30,659.00元                                                                                                                                                   │
│3.以上合計185,026.46元。                                                                                                                                                    │
│  除以6個月後，平均工資為30,837.74元。                                                                                                                                      │
└──────────────────────────────────────────────────────────────────────────────────────┘
四、原告巫雪榮部分（見本院卷第20頁）
┌──────────────────────────────────────────────────────────────────────────────────────┐
│（一）95年5月至99年9月                                                                                                                                                      │
├─────┬────┬────┬────┬─────────────┬──────┬──────┬───────┬────┬─────┬─────┬──────┬─────┤
│計薪年月  │  本薪  │全勤獎金│績效獎金│     小計（Ａ＋Ｂ＋Ｃ）   │  伙食津貼  │  平日工資  │平日每小時工資│出勤日數│ 前二小時 │ 二小時後 │加班費  Ｊ  │ 代班津貼 │
│          │   Ａ   │   Ｂ   │  Ｃ    ├────┬────────┤     Ｄ     │（ 小計＋Ｄ │（Ｅ÷30天÷8 │   Ｇ   │ 加班時數 │ 加班時數 │【Ｆ×（Ｈ×│    Ｋ    │
│（民國）  │        │        │        │  金額  │被告主張薪資所得│            │     ）     │  小時）      │        │（Ｇ×2） │（Ｇ×5） │4/3 ＋Ｉ×5/│          │
│          │        │        │        │        │                │            │     Ｅ     │      Ｆ      │        │    Ｈ    │    Ｉ    │3） 】      │          │
├─────┼────┼────┼────┼────┼────────┼──────┼──────┼───────┼────┼─────┼─────┼──────┼─────┤
│95年5月   │17,000元│1,800元 │700元   │19,500元│19,800元        │1,800元     │21,300元    │88.75元       │15天    │30小時    │75小時    │14,643.75元 │          │
├─────┼────┼────┼────┼────┼────────┼──────┼──────┼───────┼────┼─────┼─────┼──────┼─────┤
│95年6 月  │16,433元│2,000元 │700元   │19,133元│19,600元        │1,680元     │20,813元    │86.72元       │14天    │28小時    │70小時    │13,355.01元 │          │
├─────┼────┼────┼────┼────┼────────┼──────┼──────┼───────┼────┼─────┼─────┼──────┼─────┤
│95年7 月  │17,000元│2,000元 │700元   │19,700元│19,800元        │1,800元     │21,500元    │89.58元       │15天    │30小時    │75小時    │14,781.25元 │          │
├─────┼────┼────┼────┼────┼────────┼──────┼──────┼───────┼────┼─────┼─────┼──────┼─────┤
│95年8 月  │17,000元│1,800元 │700元   │19,500元│19,252元        │1,800元     │21,300元    │88.75元       │15天    │30小時    │75小時    │14,643.75元 │          │
├─────┼────┼────┼────┼────┼────────┼──────┼──────┼───────┼────┼─────┼─────┼──────┼─────┤
│95年9 月  │16,433元│2,000元 │700元   │19,133元│19,600元        │1,680元     │20,813元    │86.72元       │14天    │28小時    │70小時    │13,355.01元 │          │
├─────┼────┼────┼────┼────┼────────┼──────┼──────┼───────┼────┼─────┼─────┼──────┼─────┤
│95年10月  │17,000元│2,000元 │700元   │19,700元│19,600元        │1,800元     │21,500元    │89.58元       │15天    │30小時    │75小時    │14,781.25元 │          │
├─────┼────┼────┼────┼────┼────────┼──────┼──────┼───────┼────┼─────┼─────┼──────┼─────┤
│95年11月  │17,000元│1,800元 │700元   │19,500元│19,600元        │1,800元     │21,300元    │88.75元       │15天    │30小時    │75小時    │14,643.75元 │          │
├─────┼────┼────┼────┼────┼────────┼──────┼──────┼───────┼────┼─────┼─────┼──────┼─────┤
│95年12月  │17,000元│2,000元 │700元   │19,700元│19,052元        │1,800元     │21,500元    │89.58元       │15天    │30小時    │75小時    │14,781.25元 │          │
├─────┼────┼────┼────┼────┼────────┼──────┼──────┼───────┼────┼─────┼─────┼──────┼─────┤
│96年1 月  │17,000元│1,800元 │700元   │19,500元│19,600元        │1,800元     │21,300元    │88.75元       │15天    │30小時    │75小時    │14,643.75元 │          │
├─────┼────┼────┼────┼────┼────────┼──────┼──────┼───────┼────┼─────┼─────┼──────┼─────┤
│96年2 月  │17,000元│2,000元 │800元   │19,800元│18,993元        │1,560元     │21,360元    │89元          │13天    │26小時    │65小時    │12,727.00元 │1,133元   │
├─────┼────┼────┼────┼────┼────────┼──────┼──────┼───────┼────┼─────┼─────┼──────┼─────┤
│96年3 月  │16,433元│1,800元 │800元   │19,033元│0元             │1,680元     │20,713元    │86.3元        │14天    │28小時    │70小時    │13,290.84元 │          │
├─────┼────┼────┼────┼────┼────────┼──────┼──────┼───────┼────┼─────┼─────┼──────┼─────┤
│96年4 月  │16,433元│2,000元 │800元   │19,233元│0元             │1,680元     │20,913元    │87.14元       │14天    │28小時    │70小時    │13,419.18元 │          │
├─────┼────┼────┼────┼────┼────────┼──────┼──────┼───────┼────┼─────┼─────┼──────┼─────┤
│96年5 月  │17,000元│1,800元 │800元   │19,600元│0元             │1,800元     │21,400元    │89.17元       │15天    │30小時    │75小時    │14,712.50元 │          │
├─────┼────┼────┼────┼────┼────────┼──────┼──────┼───────┼────┼─────┼─────┼──────┼─────┤
│96年6 月  │15,300元│2,000元 │800元   │18,100元│同左            │1,440元     │19,540元    │81.42元       │12天    │24小時    │60小時    │10,747.00元 │          │
├─────┼────┼────┼────┼────┼────────┼──────┼──────┼───────┼────┼─────┼─────┼──────┼─────┤
│96年7 月  │15,300元│1,800元 │800元   │17,900元│17,406元        │1,440元     │19,340元    │80.58元       │12天    │24小時    │60小時    │10,637.00元 │          │
├─────┼────┼────┼────┼────┼────────┼──────┼──────┼───────┼────┼─────┼─────┼──────┼─────┤
│96年8 月  │15,300元│2,000元 │800元   │18,100元│18,667元        │1,560元     │19,660元    │81.92元       │13天    │26小時    │65小時    │11,714.08元 │          │
├─────┼────┼────┼────┼────┼────────┼──────┼──────┼───────┼────┼─────┼─────┼──────┼─────┤
│96年9 月  │15,300元│1,800元 │800元   │17,900元│同左            │1,560元     │19,460元    │81.08元       │12天    │24小時    │60小時    │10,703.00元 │          │
├─────┼────┼────┼────┼────┼────────┼──────┼──────┼───────┼────┼─────┼─────┼──────┼─────┤
│96年10月  │15,300元│1,800元 │800元   │17,900元│同左            │1,560元     │19,460元    │81.08元       │12天    │24小時    │60小時    │10,703.00元 │          │
├─────┼────┼────┼────┼────┼────────┼──────┼──────┼───────┼────┼─────┼─────┼──────┼─────┤
│96年11月  │15,300元│1,800元 │800元   │17,900元│同左            │1,560元     │19,460元    │81.08元       │12天    │24小時    │60小時    │10,703.00元 │          │
├─────┼────┼────┼────┼────┼────────┼──────┼──────┼───────┼────┼─────┼─────┼──────┼─────┤
│96年12月  │15,300元│2,000元 │800元   │18,100元│17,900元        │1,560元     │19,660元    │81.92元       │12天    │24小時    │60小時    │10,813.00元 │          │
├─────┼────┼────┼────┼────┼────────┼──────┼──────┼───────┼────┼─────┼─────┼──────┼─────┤
│97年1 月  │15,867元│1,800元 │800元   │18,467元│18,667元        │1,690元     │20,157元    │83.99元       │13天    │26小時    │65小時    │12,010.21元 │          │
├─────┼────┼────┼────┼────┼────────┼──────┼──────┼───────┼────┼─────┼─────┼──────┼─────┤
│97年2 月  │15,300元│1,560元 │800元   │17,660元│17,255元        │1,430元     │19,090元    │79.54元       │11天    │22小時    │55小時    │9,624.54元  │567元     │
├─────┼────┼────┼────┼────┼────────┼──────┼──────┼───────┼────┼─────┼─────┼──────┼─────┤
│97年3 月  │15,300元│2,000元 │800元   │18,100元│同左            │1,560元     │19,660元    │81.92元       │12天    │24小時    │60小時    │10,813.00元 │          │
├─────┼────┼────┼────┼────┼────────┼──────┼──────┼───────┼────┼─────┼─────┼──────┼─────┤
│97年4 月  │15,300元│1,800元 │800元   │17,900元│同左            │1,560元     │19,460元    │81.08元       │12天    │24小時    │60小時    │10,703.00元 │          │
├─────┼────┼────┼────┼────┼────────┼──────┼──────┼───────┼────┼─────┼─────┼──────┼─────┤
│97年5 月  │15,300元│2,000元 │700元   │18,000元│18,667元        │1,560元     │19,560元    │81.5元        │12天    │24小時    │60小時    │10,758.00元 │          │
├─────┼────┼────┼────┼────┼────────┼──────┼──────┼───────┼────┼─────┼─────┼──────┼─────┤
│97年6 月  │17,000元│1,800元 │700元   │19,500元│19,033元        │1,950元     │21,450元    │89.38元       │15天    │30小時    │75小時    │14,746.88元 │          │
├─────┼────┼────┼────┼────┼────────┼──────┼──────┼───────┼────┼─────┼─────┼──────┼─────┤
│97年7 月  │17,000元│1,800元 │800元   │19,600元│同左            │2,240元     │21,840元    │91元          │16天    │32小時    │80小時    │16,016.00元 │567元     │
├─────┼────┼────┼────┼────┼────────┼──────┼──────┼───────┼────┼─────┼─────┼──────┼─────┤
│97年8 月  │17,000元│2,000元 │700元   │19,700元│19,800元        │2,100元     │21,800元    │90.83元       │15天    │30小時    │75小時    │14,987.50元 │          │
├─────┼────┼────┼────┼────┼────────┼──────┼──────┼───────┼────┼─────┼─────┼──────┼─────┤
│97年9 月  │15,300元│2,000元 │800元   │18,100元│17,900元        │1,680元     │19,780元    │82.42元       │12天    │24小時    │60小時    │10,879.00元 │          │
├─────┼────┼────┼────┼────┼────────┼──────┼──────┼───────┼────┼─────┼─────┼──────┼─────┤
│97年10月  │15,867元│1,800元 │800元   │18,467元│同左            │1,820元     │20,287元    │84.53元       │13天    │26小時    │65小時    │12,087.67元 │          │
├─────┼────┼────┼────┼────┼────────┼──────┼──────┼───────┼────┼─────┼─────┼──────┼─────┤
│97年11月  │15,300元│2,000元 │800元   │18,100元│17,900元        │1,680元     │19,780元    │82.42元       │12天    │24小時    │60小時    │10,879.00元 │          │
├─────┼────┼────┼────┼────┼────────┼──────┼──────┼───────┼────┼─────┼─────┼──────┼─────┤
│97年12月  │15,300元│1,800元 │800元   │17,900元│18,100元        │1,680元     │19,580元    │81.58元       │12天    │24小時    │60小時    │10,769.00元 │          │
├─────┼────┼────┼────┼────┼────────┼──────┼──────┼───────┼────┼─────┼─────┼──────┼─────┤
│98年1 月  │15,867元│1,800元 │800元   │18,467元│同左            │1,820元     │20,287元    │84.53元       │13天    │26小時    │65小時    │12,087.67元 │          │
├─────┼────┼────┼────┼────┼────────┼──────┼──────┼───────┼────┼─────┼─────┼──────┼─────┤
│98年2 月  │15,179元│2,000元 │800元   │17,979元│17,779元        │1,540元     │19,519元    │81.33元       │11天    │22小時    │55小時    │9,840.83元  │567元     │
├─────┼────┼────┼────┼────┼────────┼──────┼──────┼───────┼────┼─────┼─────┼──────┼─────┤
│98年3 月  │15,300元│2,000元 │700元   │18,000元│17,900元        │1,680元     │19,680元    │82元          │12天    │24小時    │60小時    │10,824.00元 │          │
├─────┼────┼────┼────┼────┼────────┼──────┼──────┼───────┼────┼─────┼─────┼──────┼─────┤
│98年4 月  │15,300元│1,800元 │800元   │17,900元│18,100元        │1,680元     │19,580元    │81.58元       │12天    │24小時    │60小時    │10,769.00元 │          │
├─────┼────┼────┼────┼────┼────────┼──────┼──────┼───────┼────┼─────┼─────┼──────┼─────┤
│98年5 月  │15,867元│2,000元 │800元   │18,667元│17,900元        │1,820元     │20,487元    │85.36元       │13天    │26小時    │65小時    │12,206.84元 │          │
├─────┼────┼────┼────┼────┼────────┼──────┼──────┼───────┼────┼─────┼─────┼──────┼─────┤
│98年6 月  │15,300元│2,000元 │800元   │18,100元│17,900元        │1,680元     │19,780元    │82.42元       │12天    │24小時    │60小時    │10,879.00元 │          │
├─────┼────┼────┼────┼────┼────────┼──────┼──────┼───────┼────┼─────┼─────┼──────┼─────┤
│98年7 月  │15,867元│1,800元 │800元   │18,467元│18,100元        │1,820元     │20,287元    │84.53元       │13天    │26小時    │65小時    │12,087.67元 │          │
├─────┼────┼────┼────┼────┼────────┼──────┼──────┼───────┼────┼─────┼─────┼──────┼─────┤
│98年8 月  │15,300元│2,000元 │800元   │18,100元│17,900元        │1,680元     │19,780元    │82.42元       │12天    │24小時    │60小時    │10,879.00元 │567元     │
├─────┼────┼────┼────┼────┼────────┼──────┼──────┼───────┼────┼─────┼─────┼──────┼─────┤
│98年9 月  │15,300元│2,000元 │800元   │18,100元│同左            │1,680元     │19,780元    │82.42元       │12天    │24小時    │60小時    │10,879.00元 │          │
├─────┼────┼────┼────┼────┼────────┼──────┼──────┼───────┼────┼─────┼─────┼──────┼─────┤
│98年10月  │15,300元│1,800元 │800元   │17,900元│18,667元        │1,680元     │19,580元    │81.58元       │12天    │24小時    │60小時    │10,769.00元 │          │
├─────┼────┼────┼────┼────┼────────┼──────┼──────┼───────┼────┼─────┼─────┼──────┼─────┤
│98年11月  │15,300元│2,000元 │800元   │18,100元│同左            │1,680元     │19,780元    │82.42元       │12天    │24小時    │60小時    │10,879.00元 │          │
├─────┼────┼────┼────┼────┼────────┼──────┼──────┼───────┼────┼─────┼─────┼──────┼─────┤
│98年12月  │15,867元│1,800元 │800元   │18,467元│同左            │1,820元     │20,287元    │84.53元       │13天    │26小時    │65小時    │12,087.67元 │          │
├─────┼────┼────┼────┼────┼────────┼──────┼──────┼───────┼────┼─────┼─────┼──────┼─────┤
│99年1 月  │15,300元│2,000元 │700元   │18,000元│17,750元        │1,680元     │19,680元    │82元          │12天    │24小時    │60小時    │10,824.00元 │          │
├─────┼────┼────┼────┼────┼────────┼──────┼──────┼───────┼────┼─────┼─────┼──────┼─────┤
│99年2 月  │15,719元│1,800元 │700元   │18,219元│17,729元        │1,540元     │19,759元    │82.33元       │11天    │22小時    │55小時    │9,961.83元  │567元     │
├─────┼────┼────┼────┼────┼────────┼──────┼──────┼───────┼────┼─────┼─────┼──────┼─────┤
│99年3 月  │15,867元│1,800元 │800元   │18,467元│18,367元        │1,820元     │20,287元    │84.53元       │13天    │26小時    │65小時    │12,087.67元 │          │
├─────┼────┼────┼────┼────┼────────┼──────┼──────┼───────┼────┼─────┼─────┼──────┼─────┤
│99年4 月  │15,300元│2,000元 │700元   │18,000元│17,900元        │1,680元     │19,680元    │82元          │12天    │24小時    │60小時    │10,824.00元 │          │
├─────┼────┼────┼────┼────┼────────┼──────┼──────┼───────┼────┼─────┼─────┼──────┼─────┤
│99年5 月  │15,300元│1,800元 │800元   │17,900元│17,800元        │1,680元     │19,580元    │81.58元       │12天    │24小時    │60小時    │10,769.00元 │          │
├─────┼────┼────┼────┼────┼────────┼──────┼──────┼───────┼────┼─────┼─────┼──────┼─────┤
│99年6 月  │15,300元│2,000元 │800元   │18,100元│17,850元        │1,680元     │19,780元    │82.42元       │12天    │24小時    │60小時    │10,879.00元 │          │
├─────┼────┼────┼────┼────┼────────┼──────┼──────┼───────┼────┼─────┼─────┼──────┼─────┤
│99年7 月  │15,867元│1,800元 │800元   │18,467元│18,417元        │1,820元     │20,287元    │84.53元       │13天    │26小時    │65小時    │12,087.67元 │          │
├─────┼────┼────┼────┼────┼────────┼──────┼──────┼───────┼────┼─────┼─────┼──────┼─────┤
│99年8 月  │15,300元│2,000元 │750元   │18,050元│17,800元        │1,680元     │19,730元    │82.21元       │12天    │24小時    │60小時    │10,851.50元 │          │
├─────┼────┼────┼────┼────┼────────┼──────┼──────┼───────┼────┼─────┼─────┼──────┼─────┤
│99年9 月  │15,300元│1,800元 │650元   │17,750元│18,100元        │1,680元     │19,430元    │80.96元       │12天    │24小時    │60小時    │10,686.50元 │          │
├─────┴────┴────┴────┴────┴────────┴──────┴──────┴───────┴────┴─────┴─────┴──────┴─────┤
│（二）兩造終止勞動契約前6 個月：99年10月至100 年3 月                                                                                                                        │
├─────┬────┬────┬────┬─────────────┬──────┬──────┬───────┬────┬─────┬─────┬──────┬─────┤
│計薪年月  │  本薪  │全勤獎金│績效獎金│     小計（Ａ＋Ｂ＋Ｃ）   │  伙食津貼  │  平日工資  │平日每小時工資│出勤日數│ 前二小時 │ 二小時後 │加班費  Ｊ  │ 代班津貼 │
│          │   Ａ   │   Ｂ   │  Ｃ    ├────┬────────┤     Ｄ     │（ 小計＋Ｄ │（Ｅ÷30天÷8 │   Ｇ   │ 加班時數 │ 加班時數 │【Ｆ×（Ｈ×│    Ｋ    │
│（民國）  │        │        │        │  金額  │被告主張薪資所得│            │     ）     │  小時）      │        │（Ｇ×2） │（Ｇ×5） │4/ 3＋Ｉ×  │          │
│          │        │        │        │        │                │            │     Ｅ     │      Ｆ      │        │    Ｈ    │    Ｉ    │5/3 ）】    │          │
├─────┼────┼────┼────┼────┼────────┼──────┼──────┼───────┼────┼─────┼─────┼──────┼─────┤
│99年10月  │15,867元│2,000元 │700元   │18,567元│18,317元        │1,820元     │20,387元    │84.95元       │13天    │26小時    │65小時    │12,147.25元 │          │
├─────┼────┼────┼────┼────┼────────┼──────┼──────┼───────┼────┼─────┼─────┼──────┼─────┤
│99年11月  │15,300元│2,000元 │700元   │18,000元│同左            │1,680元     │19,680元    │82元          │12天    │24小時    │60小時    │10,824.00元 │          │
├─────┼────┼────┼────┼────┼────────┼──────┼──────┼───────┼────┼─────┼─────┼──────┼─────┤
│99年12月  │15,300元│1,800元 │800元   │17,900元│17,850元        │1,680元     │19,580元    │81.58元       │12天    │24小時    │60小時    │10,769.00元 │          │
├─────┼────┼────┼────┼────┼────────┼──────┼──────┼───────┼────┼─────┼─────┼──────┼─────┤
│100年1月  │15,867元│2,000元 │750元   │18,617元│19,031元        │1,820元     │20,437元    │85.15元       │13天    │26小時    │65小時    │12,177.05元 │          │
├─────┼────┼────┼────┼────┼────────┼──────┼──────┼───────┼────┼─────┼─────┼──────┼─────┤
│100年2月  │15,179元│1,800元 │700元   │17,679元│19,256元        │1,540元     │19,219元    │80.08元       │11天    │22小時    │55小時    │9,689.58元  │567元     │
├─────┼────┼────┼────┼────┼────────┼──────┼──────┼───────┼────┼─────┼─────┼──────┼─────┤
│100年3月  │15,300元│2,000元 │800元   │18,100元│19,957元        │1,680元     │19,780元    │82.42元       │12天    │24小時    │60小時    │10,879.00元 │          │
├─────┴────┴────┴────┴────┴────────┴──────┴──────┴───────┴────┴─────┴─────┼──────┼─────┤
│                                                                      合                              計                                          │703,717.90元│          │
├─────────────────────────────────────────────────────────────────────────┴──────┴─────┤
│備   註：                                                                                                                                                                   │
│1.平均工資以原告最後6 個月「本薪」、「全勤獎金」、「績效獎金」，                                                                                                            │
│  另加計「伙食津貼」、「加班費」及「代班津貼」之工作總額，                                                                                                                  │
│  除以6 個月為計算。即為「（Ｅ＋Ｊ＋Ｋ欄位之工作總額）6 個月」。                                                                                                          │
│2.依上開原告巫雪榮所主張欄位金額計算，其於99年10月至100年3月之工資總額各為：                                                                                                │
│  99年10月：32,534.25元                                                                                                                                                   │
│  99年11月：30,504.00元                                                                                                                                                   │
│  99年12月：30,349.00元                                                                                                                                                   │
│  100年1月：32,614.05元                                                                                                                                                   │
│  100年2月：29,475.58元                                                                                                                                                   │
│  100年3月：30,659.00元                                                                                                                                                   │
│3.以上合計186,135.88元。                                                                                                                                                    │
│  除以6個月後，平均工資為31,022.65元。                                                                                                                                      │
└──────────────────────────────────────────────────────────────────────────────────────┘
五、原告余章澄部分（見本院卷第21頁）
┌──────────────────────────────────────────────────────────────────────────────────────┐
│（一）95年5月至99年9月                                                                                                                                                      │
├─────┬────┬────┬────┬────┬──────┬────────┬──────┬──┬──┬─────┬─────┬──────┬─────┬──────┤
│計薪年月  │  本薪  │全勤獎金│績效獎金│夜間加勤│  平日工資  │被告主張薪資所得│平日每小時工│A 班│B 班│ 前二小時 │ 二小時後 │應領加班費  │已領加班費│請求加班費  │
│          │   Ａ   │   Ｂ   │   Ｃ   │   Ｄ   │（Ａ＋Ｂ＋Ｃ│                │資（Ｅ÷30天│日數│日數│ 加班時數 │ 加班時數 │【Ｆ×（Ｉ×│    Ｌ    │ （Ｋ－Ｌ） │
│（民國）  │        │        │        │        │＋Ｄ）      │                │÷8小時）   │ Ｇ │ Ｈ │（Ｇ×2 ＋│（Ｇ×4） │4/3 ＋Ｊ×5/│          │            │
│          │        │        │        │        │     Ｅ     │                │      Ｆ    │    │    │Ｈ×1）   │    Ｊ    │3） 】      │          │            │
│          │        │        │        │        │            │                │            │    │    │    Ｉ    │          │    Ｋ      │          │            │
├─────┼────┼────┼────┼────┼──────┼────────┼──────┼──┼──┼─────┼─────┼──────┼─────┼──────┤
│95年5月   │20,000元│2,000元 │1,200元 │1,000元 │24,200元    │同左            │100.83元    │15天│3天 │33小時    │60小時    │14,520元    │          │14,520元    │
├─────┼────┼────┼────┼────┼──────┼────────┼──────┼──┼──┼─────┼─────┼──────┼─────┼──────┤
│95年6 月  │20,000元│1,800元 │1,200元 │1,000元 │24,000元    │同左            │100元       │15天│3天 │33小時    │60小時    │14,400元    │          │14,400元    │
├─────┼────┼────┼────┼────┼──────┼────────┼──────┼──┼──┼─────┼─────┼──────┼─────┼──────┤
│95年7 月  │20,000元│2,000元 │1,200元 │1,000元 │24,200元    │同左            │100.83元    │15天│3天 │33小時    │60小時    │14,520元    │          │14,520元    │
├─────┼────┼────┼────┼────┼──────┼────────┼──────┼──┼──┼─────┼─────┼──────┼─────┼──────┤
│95年8 月  │20,000元│1,800元 │1,200元 │1,000元 │24,000元    │同左            │100元       │15天│3天 │33小時    │60小時    │14,400元    │          │14,400元    │
├─────┼────┼────┼────┼────┼──────┼────────┼──────┼──┼──┼─────┼─────┼──────┼─────┼──────┤
│95年9 月  │20,000元│2,000元 │1,200元 │1,000元 │24,200元    │同左            │100.83元    │15天│3天 │33小時    │60小時    │14,520元    │1,333元   │13,187元    │
├─────┼────┼────┼────┼────┼──────┼────────┼──────┼──┼──┼─────┼─────┼──────┼─────┼──────┤
│95年10月  │20,000元│2,000元 │1,200元 │1,000元 │24,200元    │同左            │100.83元    │15天│3天 │33小時    │60小時    │14,520元    │889元     │13,631元    │
├─────┼────┼────┼────┼────┼──────┼────────┼──────┼──┼──┼─────┼─────┼──────┼─────┼──────┤
│95年11月  │20,000元│1,800元 │1,300元 │1,000元 │24,100元    │同左            │100.42元    │15天│3天 │33小時    │60小時    │14,460元    │640元     │13,820元    │
├─────┼────┼────┼────┼────┼──────┼────────┼──────┼──┼──┼─────┼─────┼──────┼─────┼──────┤
│95年12月  │20,000元│2,000元 │1,300元 │1,000元 │24,300元    │同左            │101.25元    │15天│3天 │33小時    │60小時    │14,580元    │          │14,580元    │
├─────┼────┼────┼────┼────┼──────┼────────┼──────┼──┼──┼─────┼─────┼──────┼─────┼──────┤
│96年1 月  │20,000元│2,000元 │1,300元 │1,000元 │24,300元    │同左            │101.25元    │15天│3天 │33小時    │60小時    │14,580元    │          │14,580元    │
├─────┼────┼────┼────┼────┼──────┼────────┼──────┼──┼──┼─────┼─────┼──────┼─────┼──────┤
│96年2 月  │20,000元│2,000元 │1,300元 │1,000元 │24,300元    │同左            │101.25元    │15天│3天 │33小時    │60小時    │14,580元    │667元     │13,913元    │
├─────┼────┼────┼────┼────┼──────┼────────┼──────┼──┼──┼─────┼─────┼──────┼─────┼──────┤
│96年3 月  │20,000元│2,000元 │1,300元 │1,000元 │24,300元    │同左            │101.25元    │15天│3天 │33小時    │60小時    │14,580元    │          │14,580元    │
├─────┼────┼────┼────┼────┼──────┼────────┼──────┼──┼──┼─────┼─────┼──────┼─────┼──────┤
│96年4 月  │20,000元│1,800元 │1,300元 │1,000元 │24,100元    │同左            │100.42元    │15天│3天 │33小時    │60小時    │14,460元    │          │14,460元    │
├─────┼────┼────┼────┼────┼──────┼────────┼──────┼──┼──┼─────┼─────┼──────┼─────┼──────┤
│96年5 月  │20,000元│2,000元 │1,300元 │1,000元 │24,300元    │同左            │101.25元    │15天│3天 │33小時    │60小時    │14,580元    │          │14,580元    │
├─────┼────┼────┼────┼────┼──────┼────────┼──────┼──┼──┼─────┼─────┼──────┼─────┼──────┤
│96年6 月  │20,000元│2,000元 │1,300元 │1,000元 │24,300元    │同左            │101.25元    │15天│3天 │33小時    │60小時    │14,580元    │          │14,580元    │
├─────┼────┼────┼────┼────┼──────┼────────┼──────┼──┼──┼─────┼─────┼──────┼─────┼──────┤
│96年7 月  │20,000元│2,000元 │1,300元 │1,000元 │24,300元    │同左            │101.25元    │15天│3天 │33小時    │60小時    │14,580元    │          │14,580元    │
├─────┼────┼────┼────┼────┼──────┼────────┼──────┼──┼──┼─────┼─────┼──────┼─────┼──────┤
│96年8 月  │20,000元│2,000元 │1,300元 │1,000元 │24,300元    │同左            │101.25元    │15天│3天 │33小時    │60小時    │14,580元    │2,667 元  │11,913元    │
├─────┼────┼────┼────┼────┼──────┼────────┼──────┼──┼──┼─────┼─────┼──────┼─────┼──────┤
│96年9 月  │20,000元│2,000元 │1,300元 │1,000元 │24,300元    │同左            │101.25元    │15天│3天 │33小時    │60小時    │14,580元    │          │14,580元    │
├─────┼────┼────┼────┼────┼──────┼────────┼──────┼──┼──┼─────┼─────┼──────┼─────┼──────┤
│96年10月  │20,000元│1,800元 │1,300元 │1,000元 │24,100元    │同左            │100.42元    │15天│3天 │33小時    │60小時    │14,460元    │          │14,460元    │
├─────┼────┼────┼────┼────┼──────┼────────┼──────┼──┼──┼─────┼─────┼──────┼─────┼──────┤
│96年11月  │20,000元│2,000元 │1,300元 │1,000元 │24,300元    │同左            │101.25元    │15天│3天 │33小時    │60小時    │14,580元    │2,667元   │14,913元    │
├─────┼────┼────┼────┼────┼──────┼────────┼──────┼──┼──┼─────┼─────┼──────┼─────┼──────┤
│96年12月  │20,000元│1,800元 │1,300元 │1,000元 │24,100元    │同左            │100.42元    │16天│3天 │35小時    │64小時    │15,397.22元 │          │15,397.22元 │
├─────┼────┼────┼────┼────┼──────┼────────┼──────┼──┼──┼─────┼─────┼──────┼─────┼──────┤
│97年1 月  │20,000元│2,000元 │1,300元 │1,000元 │24,300元    │同左            │101.25元    │15天│3天 │33小時    │60小時    │14,580元    │          │14,580元    │
├─────┼────┼────┼────┼────┼──────┼────────┼──────┼──┼──┼─────┼─────┼──────┼─────┼──────┤
│97年2 月  │20,000元│2,000元 │1,300元 │1,000元 │24,300元    │同左            │101.25元    │15天│3天 │33小時    │60小時    │14,580元    │1,333元   │13,247元    │
├─────┼────┼────┼────┼────┼──────┼────────┼──────┼──┼──┼─────┼─────┼──────┼─────┼──────┤
│97年3 月  │20,000元│2,000元 │1,300元 │1,000元 │24,300元    │同左            │101.25元    │15天│3天 │33小時    │60小時    │14,580元    │          │14,580元    │
├─────┼────┼────┼────┼────┼──────┼────────┼──────┼──┼──┼─────┼─────┼──────┼─────┼──────┤
│97年4 月  │20,000元│2,000元 │1,300元 │1,000元 │24,300元    │同左            │101.25元    │15天│3天 │33小時    │60小時    │14,580元    │2,222元   │12,358元    │
├─────┼────┼────┼────┼────┼──────┼────────┼──────┼──┼──┼─────┼─────┼──────┼─────┼──────┤
│97年5 月  │20,000元│1,800元 │1,300元 │1,000元 │24,100元    │同左            │100.42元    │16天│3天 │35小時    │64小時    │15,397.22元 │          │15,397.22元 │
├─────┼────┼────┼────┼────┼──────┼────────┼──────┼──┼──┼─────┼─────┼──────┼─────┼──────┤
│97年6 月  │20,000元│2,000元 │1,300元 │1,000元 │24,300元    │同左            │101.25元    │15天│3天 │33小時    │60小時    │14,580元    │          │14,580元    │
├─────┼────┼────┼────┼────┼──────┼────────┼──────┼──┼──┼─────┼─────┼──────┼─────┼──────┤
│97年7 月  │20,000元│2,000元 │1,300元 │1,000元 │24,300元    │同左            │101.25元    │15天│3天 │33小時    │60小時    │14,580元    │3,333元   │11,247元    │
├─────┼────┼────┼────┼────┼──────┼────────┼──────┼──┼──┼─────┼─────┼──────┼─────┼──────┤
│97年8 月  │20,000元│2,000元 │1,300元 │1,000元 │24,300元    │同左            │101.25元    │16天│3天 │35小時    │64小時    │15,525元    │2,222元   │13,303元    │
├─────┼────┼────┼────┼────┼──────┼────────┼──────┼──┼──┼─────┼─────┼──────┼─────┼──────┤
│97年9 月  │20,000元│1,800元 │1,300元 │1,000元 │24,100元    │同左            │100.42元    │15天│3天 │33小時    │60小時    │14,460元    │          │14,460元    │
├─────┼────┼────┼────┼────┼──────┼────────┼──────┼──┼──┼─────┼─────┼──────┼─────┼──────┤
│97年10月  │20,000元│2,000元 │1,300元 │1,000元 │24,300元    │同左            │101.25元    │15天│3天 │33小時    │60小時    │14,580元    │          │14,580元    │
├─────┼────┼────┼────┼────┼──────┼────────┼──────┼──┼──┼─────┼─────┼──────┼─────┼──────┤
│97年11月  │20,000元│2,000元 │1,300元 │1,000元 │24,300元    │同左            │101.25元    │15天│3天 │33小時    │60小時    │14,580元    │          │14,580元    │
├─────┼────┼────┼────┼────┼──────┼────────┼──────┼──┼──┼─────┼─────┼──────┼─────┼──────┤
│97年12月  │20,000元│2,000元 │1,300元 │1,000元 │24,300元    │同左            │101.25元    │16天│3天 │35小時    │64小時    │15,525元    │          │15,525元    │
├─────┼────┼────┼────┼────┼──────┼────────┼──────┼──┼──┼─────┼─────┼──────┼─────┼──────┤
│98年1 月  │20,000元│2,000元 │1,300元 │1,000元 │24,300元    │同左            │101.25元    │15天│3天 │33小時    │60小時    │14,580元    │2,222元   │12,358元    │
├─────┼────┼────┼────┼────┼──────┼────────┼──────┼──┼──┼─────┼─────┼──────┼─────┼──────┤
│98年2 月  │20,000元│2,000元 │1,300元 │1,000元 │24,300元    │同左            │101.25元    │14天│3天 │31小時    │56小時    │13,635元    │          │13,635元    │
├─────┼────┼────┼────┼────┼──────┼────────┼──────┼──┼──┼─────┼─────┼──────┼─────┼──────┤
│98年3 月  │20,000元│2,000元 │1,300元 │1,000元 │24,300元    │同左            │101.25元    │16天│3天 │35小時    │64小時    │15,525元    │          │15,525元    │
├─────┼────┼────┼────┼────┼──────┼────────┼──────┼──┼──┼─────┼─────┼──────┼─────┼──────┤
│98年4 月  │20,000元│2,000元 │1,300元 │1,000元 │24,300元    │同左            │101.25元    │15天│3天 │33小時    │60小時    │14,580元    │          │14,580元    │
├─────┼────┼────┼────┼────┼──────┼────────┼──────┼──┼──┼─────┼─────┼──────┼─────┼──────┤
│98年5 月  │20,000元│2,000元 │1,300元 │1,000元 │24,300元    │同左            │101.25元    │15天│3天 │33小時    │60小時    │14,580元    │          │14,580元    │
├─────┼────┼────┼────┼────┼──────┼────────┼──────┼──┼──┼─────┼─────┼──────┼─────┼──────┤
│98年6 月  │20,000元│2,000元 │1,300元 │1,000元 │24,300元    │同左            │101.25元    │15天│3天 │33小時    │60小時    │14,580元    │          │14,580元    │
├─────┼────┼────┼────┼────┼──────┼────────┼──────┼──┼──┼─────┼─────┼──────┼─────┼──────┤
│98年7 月  │20,000元│2,000元 │1,300元 │1,000元 │24,300元    │同左            │101.25元    │16天│3天 │35小時    │64小時    │15,525元    │          │15,525元    │
├─────┼────┼────┼────┼────┼──────┼────────┼──────┼──┼──┼─────┼─────┼──────┼─────┼──────┤
│98年8 月  │20,000元│2,000元 │1,300元 │1,000元 │24,300元    │同左            │101.25元    │15天│3天 │33小時    │60小時    │14,580元    │1,111元   │13,469元    │
├─────┼────┼────┼────┼────┼──────┼────────┼──────┼──┼──┼─────┼─────┼──────┼─────┼──────┤
│98年9 月  │20,000元│2,000元 │1,300元 │1,000元 │24,300元    │同左            │101.25元    │15天│3天 │33小時    │60小時    │14,580元    │          │14,580元    │
├─────┼────┼────┼────┼────┼──────┼────────┼──────┼──┼──┼─────┼─────┼──────┼─────┼──────┤
│98年10月  │20,000元│2,000元 │1,300元 │1,000元 │24,300元    │同左            │101.25元    │16天│3天 │35小時    │64小時    │15,525元    │          │15,525元    │
├─────┼────┼────┼────┼────┼──────┼────────┼──────┼──┼──┼─────┼─────┼──────┼─────┼──────┤
│98年11月  │20,000元│2,000元 │1,300元 │1,000元 │24,300元    │同左            │101.25元    │15天│3天 │33小時    │60小時    │14,580元    │          │14,580元    │
├─────┼────┼────┼────┼────┼──────┼────────┼──────┼──┼──┼─────┼─────┼──────┼─────┼──────┤
│98年12月  │20,000元│2,000元 │1,300元 │1,000元 │24,300元    │同左            │101.25元    │15天│3天 │33小時    │60小時    │14,580元    │          │14,580元    │
├─────┼────┼────┼────┼────┼──────┼────────┼──────┼──┼──┼─────┼─────┼──────┼─────┼──────┤
│99年1 月  │20,000元│2,000元 │1,300元 │1,000元 │24,300元    │同左            │101.25元    │16天│3天 │35小時    │64小時    │15,525元    │          │15,525元    │
├─────┼────┼────┼────┼────┼──────┼────────┼──────┼──┼──┼─────┼─────┼──────┼─────┼──────┤
│99年2 月  │20,000元│2,000元 │1,300元 │1,000元 │24,300元    │24,200元        │101.25元    │14天│3天 │31小時    │56小時    │13,635元    │1,111元   │12,524元    │
├─────┼────┼────┼────┼────┼──────┼────────┼──────┼──┼──┼─────┼─────┼──────┼─────┼──────┤
│99年3 月  │20,000元│1,800元 │1,300元 │1,000元 │24,100元    │同左            │100.42元    │15天│3天 │33小時    │60小時    │14,460元    │          │14,460元    │
├─────┼────┼────┼────┼────┼──────┼────────┼──────┼──┼──┼─────┼─────┼──────┼─────┼──────┤
│99年4 月  │20,000元│1,800元 │1,200元 │1,000元 │24,000元    │同左            │100.00元    │15天│3天 │33小時    │60小時    │14,400元    │          │14,400元    │
├─────┼────┼────┼────┼────┼──────┼────────┼──────┼──┼──┼─────┼─────┼──────┼─────┼──────┤
│99年5 月  │20,000元│2,000元 │1,300元 │1,000元 │24,300元    │同左            │101.25元    │16天│3天 │35小時    │64小時    │15,525元    │          │15,525元    │
├─────┼────┼────┼────┼────┼──────┼────────┼──────┼──┼──┼─────┼─────┼──────┼─────┼──────┤
│99年6 月  │20,000元│2,000元 │1,250元 │1,000元 │24,250元    │同左            │101.04元    │15天│3天 │33小時    │60小時    │14,550元    │          │14,550元    │
├─────┼────┼────┼────┼────┼──────┼────────┼──────┼──┼──┼─────┼─────┼──────┼─────┼──────┤
│99年7 月  │20,000元│2,000元 │1,300元 │1,000元 │24,300元    │同左            │101.25元    │15天│3天 │33小時    │60小時    │14,580元    │          │14,580元    │
├─────┼────┼────┼────┼────┼──────┼────────┼──────┼──┼──┼─────┼─────┼──────┼─────┼──────┤
│99年8 月  │20,000元│2,000元 │1,250 元│1,000元 │24,250元    │同左            │101.04元    │16天│3天 │35小時    │64小時    │15,493.06元 │          │15,493.06元 │
├─────┼────┼────┼────┼────┼──────┼────────┼──────┼──┼──┼─────┼─────┼──────┼─────┼──────┤
│99年9 月  │18,889元│400元   │1,300元 │1,000元 │21,589元    │同左            │89.95元     │14天│3天 │31小時    │56小時    │12,113.83元 │          │12,113.83元 │
├─────┴────┴────┴────┴────┴──────┴────────┴──────┴──┴──┴─────┴─────┴──────┴─────┴──────┤
│（二）兩造終止勞動契約前6個月：99年10月至100年3月                                                                                                                           │
├─────┬────┬────┬────┬────┬──────┬────────┬──────┬──┬──┬─────┬─────┬──────┬─────┬──────┤
│計薪年月  │  本薪  │全勤獎金│績效獎金│夜間加勤│  平日工資  │被告主張薪資所得│平日每小時工│A 班│B 班│前二小時加│二小時後加│ 應領加班費 │已領加班費│請求加班費  │
│（民國）  │   Ａ   │   Ｂ   │  Ｃ    │   Ｄ   │（Ａ＋Ｂ＋Ｃ│                │資（Ｅ÷30天│日數│日數│班時數    │班時數    │【Ｆ×（Ｉ×│    Ｌ    │（Ｋ－Ｌ）  │
│          │        │        │        │        │  ＋Ｄ）    │                │÷8小時）   │ Ｇ │ Ｈ │（Ｇ×2 ＋│（Ｇ×4） │4/3 ＋Ｊ×5/│          │            │
│          │        │        │        │        │     Ｅ     │                │      Ｆ    │    │    │Ｈ×1）   │    Ｊ    │3 ）】      │          │            │
│          │        │        │        │        │            │                │            │    │    │    Ｉ    │          │     Ｋ     │          │            │
├─────┼────┼────┼────┼────┼──────┼────────┼──────┼──┼──┼─────┼─────┼──────┼─────┼──────┤
│99年10月  │20,000元│2,000元 │1,300元 │1,000元 │24,300元    │25,411元        │101.25元    │15天│3天 │33小時    │60小時    │14,580元    │1,111元   │13,469元    │
├─────┼────┼────┼────┼────┼──────┼────────┼──────┼──┼──┼─────┼─────┼──────┼─────┼──────┤
│99年11月  │20,000元│2,000元 │1,300元 │1,000元 │24,300元    │同左            │101.25元    │15天│3天 │33小時    │60小時    │14,580元    │          │14,580元    │
├─────┼────┼────┼────┼────┼──────┼────────┼──────┼──┼──┼─────┼─────┼──────┼─────┼──────┤
│99年12月  │20,000元│2,000元 │1,300元 │1,000元 │24,300元    │同左            │101.25元    │16天│3天 │35小時    │64小時    │15,525元    │          │15,525元    │
├─────┼────┼────┼────┼────┼──────┼────────┼──────┼──┼──┼─────┼─────┼──────┼─────┼──────┤
│100年1月  │20,000元│2,000元 │1,300元 │1,000元 │24,300元    │24,717元        │101.25元    │15天│3天 │33小時    │60小時    │14,580元    │          │14,580元    │
├─────┼────┼────┼────┼────┼──────┼────────┼──────┼──┼──┼─────┼─────┼──────┼─────┼──────┤
│100年2月  │20,000元│2,000元 │1,300元 │1,000元 │24,300元    │25,411元        │101.25元    │14天│3天 │31小時    │56小時    │13,635元    │          │13,635元    │
├─────┼────┼────┼────┼────┼──────┼────────┼──────┼──┼──┼─────┼─────┼──────┼─────┼──────┤
│100年3月  │20,000元│2,000元 │1,300元 │1,000元 │24,300元    │同左            │101.25元    │16天│3天 │35小時    │64小時    │15,525元    │          │15,525元    │
├─────┴────┴────┴────┴────┴──────┴────────┴──────┴──┴──┴─────┴─────┴──────┴─────┼──────┤
│                                                    合                              計                                                                        │841,033.33元│
├───────────────────────────────────────────────────────────────────────────────┴──────┤
│備   註：                                                                                                                                                                   │
│一、關於「平均工資」：39,037.50元。                                                                                                                                         │
│1.平均工資以原告最後6 個月「本薪」、「全勤獎金」、「績效獎金」、「夜間加勤」，                                                                                              │
│  另加計「應領加班費」之工作總額，除以6 個月為計算。                                                                                                                        │
│  即為「（Ｅ＋Ｋ欄位之工作總額）6 個月」。                                                                                                                                │
│2.依上開原告余章澄所主張欄位金額計算，其於99年10月至100年3月之工資總額各為：                                                                                                │
│  99年10月：38,880.00 元                                                                                                                                                  │
│  99年11月：38,880.00 元                                                                                                                                                  │
│  99年12月：39,825.00 元                                                                                                                                                  │
│  100 年1 月：38,880.00 元                                                                                                                                                │
│  100 年2 月：37,935.00 元                                                                                                                                                │
│  100 年3 月：39,825.00 元                                                                                                                                                │
│3.以上合計234,225.00 元。                                                                                                                                                   │
│  除以6個月後，平均工資為39,037.50元。                                                                                                                                      │
│                                                                                                                                                                            │
│二、關於終止勞動契約前6 個月之平均「平日工資」：24,300元。                                                                                                                  │
│  依上開原告余章澄所主張「平日工資」欄位金額，                                                                                                                              │
│  終止勞動契約前6 個月之各月份「平日工資」均為24,300元。                                                                                                                    │
└──────────────────────────────────────────────────────────────────────────────────────┘
附表三：原告資遣費計算表（見本院卷第22頁）
┌──┬─────┬────┬───────┬─────────┬───────┬──────┬─────┬────┬──────┬─────┬────┬──────┐
│編號│  姓  名  │適用勞退│ 到 職 日     │ 舊制年資計算末日 │新制年資起算日│ 離 職 日   │舊制工年資│新制工作│月平均工資  │舊制資遣費│新制資遣│資遣費合計  │
│    │          │新、舊制│              │                  │              │            │   A      │年資    │    C       │   D      │費      │  D＋E      │
│    │          │        │              │                  │              │            │          │   B    │            │          │   E    │            │
├──┼─────┼────┼───────┼─────────┼───────┼──────┼─────┼────┼──────┼─────┼────┼──────┤
│1.  │  古秀蘭  │舊、新制│93年7月1日    │94年6月30日       │94年7月1日    │100年3月31日│1 年      │5.753   │31,124.07元 │31,124元  │89,535元│120,659元   │
├──┼─────┼────┼───────┼─────────┼───────┼──────┼─────┼────┼──────┼─────┼────┼──────┤
│2.  │ 朱劉雪珠 │舊制    │87年4 月11日  │100年3月31日      │              │同上        │13年      │        │31,075.34元 │403,979元 │        │403,979元   │
├──┼─────┼────┼───────┼─────────┼───────┼──────┼─────┼────┼──────┼─────┼────┼──────┤
│3.  │  黃美珠  │舊、新制│89年8月31日   │94年6月30日       │94年7月1日    │同上        │4又5/6年  │5.753   │30,837.74元 │149,049元 │88,711元│237,760元   │
├──┼─────┼────┼───────┼─────────┼───────┼──────┼─────┼────┼──────┼─────┼────┼──────┤
│4.  │ 巫雪榮   │舊、新制│89年3月14日   │94年6月30日       │94年7月1日    │同上        │5又1/3年  │5.753   │31,022.65元 │165,454元 │89,243元│254,697元   │
├──┼─────┼────┼───────┼─────────┼───────┼──────┼─────┼────┼──────┼─────┼────┼──────┤
│5.  │  余章澄  │舊制    │92年11月5日   │100年3月31日      │              │同上        │7又5/12年 │        │39,037.5元  │289,528元 │        │289,528元   │
└──┴─────┴────┴───────┴─────────┴───────┴──────┴─────┴────┴──────┴─────┴────┴──────┘
附表四：原告請求預告期間工資（見本院卷第8 頁，元以下四捨
        五入）
┌──┬────┬────┬────┬───────┬────────┬──────────┬─────┐
│編號│姓名    │到職日  │離職日  │   年資暨其   │    平均工資    │      預告工資      │   備註   │
│    │        │        │        │   預告期間   │（計算如附表二）│（平均工資×1 個月）│          │
├──┼────┼────┼────┼───────┼────────┼──────────┼─────┤
│1.  │古秀蘭  │93年7 月│100 年3 │年資滿3 年以上│31,124元        │31,124元            │          │
│    │        │1 日    │月31日  │預告期間1 個月│                │                    │          │
├──┼────┼────┼────┼───────┼────────┼──────────┼─────┤
│2.  │朱劉雪珠│87年4 月│同上    │同上          │31,075元        │31,075元            │          │
│    │        │11日    │        │              │                │                    │          │
├──┼────┼────┼────┼───────┼────────┼──────────┼─────┤
│3.  │黃美珠  │89年8 月│同上    │同上          │30,838元        │30,838元            │          │
│    │        │31日    │        │              │                │                    │          │
├──┼────┼────┼────┼───────┼────────┼──────────┼─────┤
│4.  │巫雪榮  │89年3 月│同上    │同上          │31,023元        │31,023元            │          │
│    │        │14日    │        │              │                │                    │          │
├──┼────┼────┼────┼───────┼────────┼──────────┼─────┤
│5.  │余章澄  │92年11月│同上    │同上          │39,038元        │39,038元            │          │
│    │        │5 日    │        │              │                │                    │          │
└──┴────┴────┴────┴───────┴────────┴──────────┴─────┘
附表五：原告余章澄特別休假日工資表（見本院卷第8 頁第9 頁
        、第23頁）
┌─────────────────────────────┐
│原告余章澄到職日：92年11月5日                             │
├───────┬─────────┬──────┬────┤
│   計算期間   │   工 作 年 資    │應有特休日數│小計    │
├───────┼───┬─────┼──────┼────┤
│95年11月5日至 │第4年 │工作滿三年│10天        │        │
│96年11月4日   │      │          │            │        │
├───────┼───┼─────┼──────┼────┤
│96年11月5日至 │第5年 │工作滿三年│10天        │        │
│97年11月4日   │      │          │            │        │
├───────┼───┼─────┼──────┼────┤
│97年11月5日至 │第6年 │工作滿五年│14天        │        │
│98年11月4日   │      │          │            │        │
├───────┼───┼─────┼──────┼────┤
│98年11月5日至 │第7年 │工作滿五年│14天        │        │
│99年11月4日   │      │          │            │        │
├───────┼───┼─────┼──────┼────┤
│99年11月5日至 │第8年 │工作滿五年│14天        │62天    │
│100年3月31日  │      │（雖工作不│            │        │
│              │      │足一年，然│            │        │
│              │      │係因可歸責│            │        │
│              │      │於被告之事│            │        │
│              │      │由而終止勞│            │        │
│              │      │動契約）  │            │        │
├───────┴───┴─────┴──────┴────┤
│備註：                                                    │
│1.依上開附表二之五備註欄所示，原告余章澄主張其於終止勞動契│
│  約前6 個月之平均「平日工資」為每月24,300元。            │
│2.且原告余章澄並主張其尚有如上所述62天之特別休假未休。    │
│3.故原告請求被告公司給付特別休假未休之工資合計50,220元。  │
│  計算式：（平日工資每月24,300元÷30天）×特休未休天數62天│
│          ＝特別休假日工資50,220元。                      │
└─────────────────────────────┘
正本係照原本作成。
如對本判決上訴，須於判決送達後二十日內向本院提出上訴狀。
如委任律師提起上訴者，應一併繳納上訴審裁判費。
中    華    民    國   100    年    12     月    9    日
                                 書記官  王奐淳